Config:
  hfst:
    App: hfst-optimised-lookup
    Gen: ../unm.autogen.hfst
    Morph: ../unm.automorf.hfst

Tests:

  "[lexc/twol] (Ch1) iv.aa p1.sg":          
    amals<v><iv><aa><p1><sg> : nulamalsi
    tixam<v><iv><aa><p1><sg> : ntixamwi
    alam<v><iv><aa><p1><sg> : ntalami
    wishas<v><iv><aa><p1><sg> : newishasi
    mikentam<v><iv><aa><p1><sg> : nemikentam
    pils<v><iv><aa><p1><sg> : mpilsi

  "[lexc/twol] (Ch2) iv.aa p1.sg":          
    pals<v><iv><aa><p1><sg> : mpalsi
    wikwihel<v><iv><aa><p1><sg> : newikwihela
    kes<v><iv><aa><p1><sg> : nkesi
    takohch<v><iv><aa><p1><sg> : ntakohchi
    talemsk<v><iv><aa><p1><sg> : ntalemska #Initial "t" added at top of chart in textbook
    mach<v><iv><aa><p1><sg> : nemachi

  "[lexc/twol] (Ch1) iv.aa p2.sg":
    amals<v><iv><aa><p2><sg> : kulamasi
    tixam<v><iv><aa><p2><sg> : ktixamwi
    alam<v><iv><aa><p2><sg> : ktalami
    wishas<v><iv><aa><p2><sg> : kewishasi
    mikentam<v><iv><aa><p2><sg> : kemikentam
    pils<v><iv><aa><p2><sg> : kpilsi

  "[lexc/twol] (Ch2) iv.aa p2.sg":
    pals<v><iv><aa><p2><sg> : kpalsi
    wikwihel<v><iv><aa><p2><sg> : kwikwihela
    kes<v><iv><aa><p2><sg> : kesi
    takohch<v><iv><aa><p2><sg> : ktakohchi
    talemsk<v><iv><aa><p2><sg> : ktalemska
    takohch<v><iv><aa><p2><sg> : kemachi

  "[lexc/twol] (Ch1) iv.aa p3.sg":
    amals<v><iv><aa><p3><sg> : welamalsu
    tixam<v><iv><aa><p3><sg> : tixamu
    alam<v><iv><aa><p3><sg> : alamu
    wishas<v><iv><aa><p3><sg> : wishasu
    mikentam<v><iv><aa><p3><sg> : mikentam
    pils<v><iv><aa><p3><sg> : pilsu

  "[lexc/twol] (Ch2) iv.aa p3.sg":
    pals<v><iv><aa><p3><sg> : palsu
    wikwihel<v><iv><aa><p3><sg> : wikwihele
    kes<v><iv><aa><p3><sg> : kesu
    takohch<v><iv><aa><p3><sg> : akohchu      #initial "t" was crossed out in textbook
    talemsk<v><iv><aa><p3><sg> : alemske
    takohch<v><iv><aa><p3><sg> : machi

  "[lexc/twol] (Ch1) iv.aa p1.excl.pl": #This was marked as incl, excl in text, changed accordingly
    amals<v><iv><aa><p1><excl><pl> : nulamalsihena
    tixam<v><iv><aa><p1><exlc><pl> : ntixamwihena    
    alam<v><iv><aa><p1><excl><pl> : ntalamhihena 
    wishas<v><iv><aa><p1><excl><pl> : newishasihena
    mikentam<v><iv><aa><p1><excl><pl> : nemikentamuhena
    pils<v><iv><aa><p1><excl><pl> : mpilsihena        

  "[lexc/twol] (Ch2) iv.aa p1.incl.pl": #This was marked as excl, incl in text, changed accordingly
    pals<v><iv><aa><p1><incl><pl> : kpalsihena
    wikwihel<v><iv><aa><p1><incl><pl> : kwikwihelahena
    kes<v><iv><aa><p1><incl><pl> : kesihena
    takohch<v><iv><aa><p1><incl><pl> : ktakohchihena
    talemsk<v><iv><aa><p1><incl><pl> : ktalemskahena
    takohch<v><iv><aa><p1><incl><pl> : kemachihena

  "[lexc/twol] (Ch1) iv.aa p1.incl.pl": 
    amals<v><iv><aa><p1><incl><pl> : kulamasihena
    tixam<v><iv><aa><p1><incl><pl> : ktixamwihena   
    alam<v><iv><aa><p1><incl><pl> : ktalamihena
    wishas<v><iv><aa><p1><incl><pl> : kewishasihena
    mikentam<v><iv><aa><p1><incl><pl> : kemikentamuhena
    pils<v><iv><aa><p1><incl><pl> : kpilsihena       

  "[lexc/twol] (Ch2) iv.aa p1.excl.pl": 
    pals<v><iv><aa><p1><excl><pl> : mpalsihena
    wikwihel<v><iv><aa><p1><excl><pl> : newikwihelahena
    kes<v><iv><aa><p1><excl><pl> : nkesihena
    takohch<v><iv><aa><p1><excl><pl> : ntakohchihena
    talemsk<v><iv><aa><p1><excl><pl> : ntalemskahena
    takohch<v><iv><aa><p1><excl><pl> : nemachihena

  "[lexc/twol] (Ch1) iv.aa p2.pl":
    amals<v><iv><aa><p2><pl> : kulamalsihemo
    tixam<v><iv><aa><p2><pl> : ktixamwihemo
    alam<v><iv><aa><p2><pl> : ktalamihemo 
    wishas<v><iv><aa><p2><pl> : kewishasihemo
    mikentam<v><iv><aa><p2><pl> : kemikentamuhemo   
    pils<v><iv><aa><p2><pl> : kpilsihemo

  "[lexc/twol] (Ch2) iv.aa p2.pl":
    pals<v><iv><aa><p2><pl> : kpalsihemo
    wikwihel<v><iv><aa><p2><pl> : kwikwihelahemo    
    kes<v><iv><aa><p2><pl> : kesihemo
    takohch<v><iv><aa><p2><pl> : ktakohchihemo
    talemsk<v><iv><aa><p2><pl> : ktalemskahemo
    takohch<v><iv><aa><p2><pl> : kemachihemo

  "[lexc/twol] (Ch1) iv.aa p3.pl":
    amals<v><iv><aa><p3><pl> : welamalsuwak
    tixam<v><iv><aa><p3><pl> : tixamuwak
    alam<v><iv><aa><p3><pl> : alamuwak
    wishas<v><iv><aa><p3><pl> : wishasuwak
    mikentam<v><iv><aa><p3><pl> : mikentamuwak
    pils<v><iv><aa><p3><pl> : kpilsihemo             

  "[lexc/twol] (Ch2) iv.aa p3.pl":
    pals<v><iv><aa><p3><pl> : palsuwak
    wikwihel<v><iv><aa><p3><pl> : wikwiheleyok
    kes<v><iv><aa><p3><pl> : kesuwak              
    takohch<v><iv><aa><p3><pl> : akohchuwak     #initial "t" crossed out in textbook
    talemsk<v><iv><aa><p3><sg> : alemskeyok
    takohch<v><iv><aa><p3><sg> : machiyok

  "[lexc/twol] (Ch3) iv.aa p1.sg":
    asu<v><iv><aa><p1><sg> : ntasuwi
    puhenema<v><iv><aa><p1><sg> : mpuhenema
    kentk<v><iv><aa><p1><sg> : nkentka
    lashim<v><iv><aa><p1><sg> : ntelashimwi

  "[lexc/twol] (Ch4) iv.aa p1.sg":
    katup<v><iv><aa><p1><sg> : nkatupwi
    ite<v><iv><aa><p1><sg> : ntite
    mits<v><iv><aa><p1><sg> : nemitsi
    mene<v><iv><aa><p1><sg> : nemene

  "[lexc/twol] (Ch3) iv.aa p2.sg":
    asu<v><iv><aa><p2><sg> : ktasuwi
    puhenema<v><iv><aa><p2><sg> : kepuhenema
    kentk<v><iv><aa><p2><sg> : kentka
    lashim<v><iv><aa><p2><sg> : kelashimwi

  "[lexc/twol] (Ch4) iv.aa p2.sg":
    katup<v><iv><aa><p2><sg> : katupwi
    ite<v><iv><aa><p2><sg> : ktite
    mits<v><iv><aa><p2><sg> : kemitsi
    mene<v><iv><aa><p2><sg> : kemene

  "[lexc/twol] (Ch3) iv.aa p3.sg":
    asu<v><iv><aa><p3><sg> : asuu
    puhenema<v><iv><aa><p3><sg> : puhenema
    kentk<v><iv><aa><p3><sg> : kentke
    lashim<v><iv><aa><p3><sg> : lashimu

  "[lexc/twol] (Ch4) iv.aa p3.sg":
    katup<v><iv><aa><p3><sg> : katupu
    ite<v><iv><aa><p3><sg> : litehe
    mits<v><iv><aa><p3><sg> : mitsu
    mene<v><iv><aa><p3><sg> : mene

  "[lexc/twol] (Ch3) iv.aa p1.excl.pl":
    asu<v><iv><aa><p1><excl><pl> : ntasuwihena
    puhenema<v><iv><aa><p1><excl><pl> : mpuhenemahena
    kentk<v><iv><aa><p1><excl><pl> : nkentkahena
    lashim<v><iv><aa><p1><excl><pl> : ntelashimwihena

  "[lexc/twol] (Ch4) iv.aa p1.incl.pl":
    katup<v><iv><aa><p1><incl><pl> :   n/a    #chapter 4 not in scan
    ite<v><iv><aa><p1><incl><pl> : n/a
    mits<v><iv><aa><p1><incl><pl> : n/a
    mene<v><iv><aa><p1><incl><pl> : n/a

  "[lexc/twol] (Ch3) iv.aa p1.incl.pl":
    asu<v><iv><aa><p1><incl><pl> : ktasuwihena
    puhenema<v><iv><aa><p1><incl><pl> : kepuhenemahena
    kentk<v><iv><aa><p1><incl><pl> : kentkahena
    lashim<v><iv><aa><p1><incl><pl> : kelashimwihena

  "[lexc/twol] (Ch4) iv.aa p1.excl.pl":
    katup<v><iv><aa><p1><excl><pl> : n/a
    ite<v><iv><aa><p1><excl><pl> : n/a
    mits<v><iv><aa><p1><excl><pl> : n/a
    mene<v><iv><aa><p1><excl><pl> : n/a

  "[lexc/twol] (Ch3) iv.aa p2.pl":
    asu<v><iv><aa><p2><pl> : ktasuwihemo
    puhenema<v><iv><aa><p2><pl> : kepuhenemahemo
    kentk<v><iv><aa><p2><pl> : kentkahemo
    lashim<v><iv><aa><p2><pl> : kelashimwihemo
  
  "[lexc/twol] (Ch4) iv.aa p2.pl":
    katup<v><iv><aa><p2><pl> : n/a
    ite<v><iv><aa><p2><pl> : n/a
    mits<v><iv><aa><p2><pl> : n/a
    mene<v><iv><aa><p2><pl> : n/a

  "[lexc/twol] (Ch3) iv.aa p3.pl":
    asu<v><iv><aa><p3><pl> : asuwak
    puhenema<v><iv><aa><p3><pl> : puhenemaok
    kentk<v><iv><aa><p3><pl> : kentkeyok
    lashim<v><iv><aa><p3><pl> : lashimuwak

  "[lexc/twol] (Ch4) iv.aa p3.pl":
    katup<v><iv><aa><p3><pl> : n/a
    ite<v><iv><aa><p3><pl> : n/a
    mits<v><iv><aa><p3><pl> : n/a
    mene<v><iv><aa><p3><pl> : n/a

  "[lexc/twol] (Ch5) iv.aa p1.sg":          
    ahp<v><iv><aa><p1><sg> : ntapi
    kata<v><iv><aa><p1><sg> : nkata  
    shinki<v><iv><aa><p1><sg> : nshinki

  "[lexc/twol] (Ch6) iv.aa p1.sg":          
    ashewil<v><iv><aa><p1><sg> : ntashewil
    pap<v><iv><aa><p1><sg> : mpapi

  "[lexc/twol] (Ch5) iv.aa p2.sg":
    ahp<v><iv><aa><p2><sg> : ktapi
    kata<v><iv><aa><p2><sg> : kata
    shinki<v><iv><aa><p2><sg> : kshinki

  "[lexc/twol] (Ch6) iv.aa p2.sg":
    ashewil<v><iv><aa><p2><sg> : ktashewil
    pap<v><iv><aa><p2><sg> : kpapi

  "[lexc/twol] (Ch5) iv.aa p3.sg":
    ahp<v><iv><aa><p3><sg> : ahpu
    kata<v><iv><aa><p3><sg> : kota    #also possible to surface as kahta
    shinki<v><iv><aa><p3><sg> : shinki

  "[lexc/twol] (Ch6) iv.aa p3.sg":
    ashewil<v><iv><aa><p3><sg> : ashewil
    pap<v><iv><aa><p3><sg> : papu    

  "[lexc/twol] (Ch5) iv.aa p1.excl.pl": 
    ahp<v><iv><aa><p1><excl><pl> : ntapihena
    kata<v><iv><aa><p1><exlc><pl> : nkatatamuhena
    #shinki<v><iv><aa><p1><excl><pl> :     no listed form in the text?

  "[lexc/twol] (Ch6) iv.aa p1.incl.pl": 
    ashewil<v><iv><aa><p1><incl><pl> : ktashewilhena
    pap<v><iv><aa><p1><incl><pl> : kpapihena

  "[lexc/twol] (Ch5) iv.aa p1.incl.pl": 
    ahp<v><iv><aa><p1><incl><pl> : ktapihena
    kata<v><iv><aa><p1><incl><pl> : katatamuhena
    #shinki<v><iv><aa><p1><incl><pl> :     no listed form in the text?

  "[lexc/twol] (Ch6) iv.aa p2.pl":
    ashewil<v><iv><aa><p2><pl> : ktashewilhemo
    pap<v><iv><aa><p2><pl> : kpapihemo

  "[lexc/twol] (Ch5) iv.aa p2.pl":
    ahp<v><iv><aa><p2><pl> : ktapihemo
    kata<v><iv><aa><p2><pl> : katatamuhemo
  
  "[lexc/twol] (Ch6) iv.aa p3.pl":
    ashewil<v><iv><aa><p3><pl> : ashewileyok
    pap<v><iv><aa><p3><pl> : papuwak

  "[lexc/twol] (Ch5) iv.aa p3.pl":
    ahp<v><iv><aa><p3><pl> : ahpuwak
    kata<v><iv><aa><p3><pl> : kotatamuk #also possible to surface as kahtatamuk

  "[lexc/twol] (Ch7) iv.aa p1.sg":          
    këlëks<v><iv><aa><p1><sg> : nkëlëksi #possible umlaut above both e's in the text?
    melimu<v><iv><aa><p1><sg> : nemelimu  
    hakihe<v><iv><aa><p1><sg> : ntakihe
    talakihel<v><iv><aa><p1><sg> : ntalakihela  #"t" inserted in parentheses as initial
    winewe<v><iv><aa><p1><sg> : newinewe
    
  "[lexc/twol] (Ch7) iv.aa p2.sg":
    këlëks<v><iv><aa><p2><sg> : këlëksi 
    melimu<v><iv><aa><p2><sg> : kemelimu  
    hakihe<v><iv><aa><p2><sg> : ktakihe
    talakihel<v><iv><aa><p2><sg> : ktalakihela 
    winewe<v><iv><aa><p2><sg> : kewinewe
    
  "[lexc/twol] (Ch7) iv.aa p3.sg":
    këlëks<v><iv><aa><p3><sg> : këlëksu #"ë" noted above the stem in text
    melimu<v><iv><aa><p3><sg> : melimu  
    hakihe<v><iv><aa><p3><sg> : hakihe
    talakihel<v><iv><aa><p3><sg> : alakihele
    winewe<v><iv><aa><p3><sg> : winewe
     
  "[lexc/twol] (Ch7) iv.aa p1.excl.pl": 
    këlëks<v><iv><aa><p1><excl><pl> : nkëlëksihena
    melimu<v><iv><aa><p1><exlc><pl> : nemilimuhena
    hakihe<v><iv><aa><p1><excl><pl> : ntakihehena
    talakihel<v><iv><aa><p1><exlc><pl> : ntalakihelahena
    winewe<v><iv><aa><p1><excl><pl> : newinewehena

  "[lexc/twol] (Ch7) iv.aa p1.incl.pl": 
    këlëks<v><iv><aa><p1><incl><pl> : këlëksihena
    melimu<v><iv><aa><p1><incl><pl> : kemilimuhena
    hakihe<v><iv><aa><p1><incl><pl> : ktakihehena
    talakihel<v><iv><aa><p1><incl><pl> : ktalakihelahena
    winewe<v><iv><aa><p1><incl><pl> : kewinewehena

  "[lexc/twol] (Ch7) iv.aa p2.pl":
    këlëks<v><iv><aa><p2><pl> : këlëksihemo
    melimu<v><iv><aa><p2><pl> : kemilimuhemo
    hakihe<v><iv><aa><p2><pl> : ktakihehemo
    talakihel<v><iv><aa><p2><pl> : ktalakihelahemo
    winewe<v><iv><aa><p2><pl> : kewinewehemo

  "[lexc/twol] (Ch7) iv.aa p3.pl":
    këlëks<v><iv><aa><p3><pl> : këlëksuwak
    melimu<v><iv><aa><p3><pl> : melimuwak
    hakihe<v><iv><aa><p3><pl> : hakiheyok
    talakihel<v><iv><aa><p3><pl> : alakiheleyok
    winewe<v><iv><aa><p3><pl> : wineweyok

  "[lexc/twol] (Ch9) iv.aa p1":
    temike<v><iv><aa><p1><sg> : ntemike
    lematahp<v><iv><aa><p1><sg> : nlematahpi # " ' " after initial consonant crossed out
    luwens<v><iv><aa><p1><sg> : nteluwensi
    luwe<v><iv><aa><p1><sg> : nteluwe
    pëmëtunhe<v><iv><aa><p1><sg> : mpëmëtunhe         #missing two verbs
    katenam<v><iv><aa><p1><sg> : nkatenami
    alënixs<v><iv><aa><p1><sg> : ntalenixsi
    nuchkwewtunhe<v><iv><aa><p1><sg> : nuchkwewtunhe
    pechehos<v><iv><aa><p1><sg> : pechehosi
    pechetunhe<v><iv><aa><p1><sg> : mpechetunhe       #"ë" notated above the stem in text
    sups<v><iv><aa><p1><sg> : n'supsi #" ' not crossed out here, but in many others in this chapter"
    tetantahkukwehela<v><iv><aa><p1><sg>: ntetantahkukwehela

  "[lexc/twol] (Ch10) iv.aa p1":
    a<v><iv><aa><p1><sg> : nta
    pa<v><iv><aa><p1><sg> : mpa
    welinakws<v><iv><aa><p1><sg> : nulinakwsi
    um<v><iv><aa><p1><sg> : num
    tala<v><iv><aa><p1><sg> : ntala         
    watu<v><iv><aa><p1><sg> : nuwatu

  "[lexc/twol] (Ch9) iv.aa p2.sg":
    temike<v><iv><aa><p2><sg> : ktemike
    lematahp<v><iv><aa><p2><sg> : klematahpi 
    luwens<v><iv><aa><p2><sg> : kteluwensi
    luwe<v><iv><aa><p2><sg> : kteluwe
    pëmëtunhe<v><iv><aa><p2><sg> : kpëmëntunhe
    katenam<v><iv><aa><p2><sg> : katenami
    alënixs<v><iv><aa><p2><sg> : ktalenixsi
    nuchkwewtunhe<v><iv><aa><p2><sg> : knuchkwewtunhe
    pechehos<v><iv><aa><p2><sg> : kpechehosi
    pechetunhe<v><iv><aa><p2><sg> : kpechetunhe
    sups<v><iv><aa><p2><sg> : k'supsi
    tetantahkukwehela<v><iv><aa><p2><sg> : ktetantahkukwehela

  "[lexc/twol] (Ch10) iv.aa p2.sg":
    a<v><iv><aa><p2><sg> : kta
    pa<v><iv><aa><p2><sg> : kpa
    welinakws<v><iv><aa><p2><sg> : kulinakwsi
    um<v><iv><aa><p2><sg> : kum
    tala<v><iv><aa><p2><sg> : ktala
    watu<v><iv><aa><p2><sg> : kuwatu

  "[lexc/twol] (Ch9) iv.aa p3.sg":
    temike<v><iv><aa><p3><sg> : temike #"ë" noted above the stem in text
    lematahp<v><iv><aa><p3><sg> : lematahpu
    luwens<v><iv><aa><p3><sg> : luwensu
    luwe<v><iv><aa><p3><sg> : luwe
    pëmëtunhe<v><iv><aa><p3><sg> : pëmëtunhe
    katenam<v><iv><aa><p3><sg> : katenamu #"ë" noted above the stem in text
    alënixs<v><iv><aa><p3><sg> : alenixsu  
    nuchkwewtunhe<v><iv><aa><p3><sg> : nuchkwewtunhe
    pechehos<v><iv><aa><p3><sg> : pechehosu
    pechetunhe<v><iv><aa><p3><sg> : pechetunhe
    sups<v><iv><aa><p3><sg> : supsu
    tetantahkukwehela<v><iv><aa><p3><sg> : tetantahkukwehela

  "[lexc/twol] (Ch10) iv.aa p3.sg":
    a<v><iv><aa><p3><sg> : e
    pa<v><iv><aa><p3><sg> : pe
    welinakws<v><iv><aa><p3><sg> : welinakwsu
    um<v><iv><aa><p3><sg> : um
    tala<v><iv><aa><p3><sg> : ala # notated " = tola" in textbook
    watu<v><iv><aa><p3><sg> : watu

  "[lexc/twol] (Ch9) iv.aa p1.excl.pl": 
    temike<v><iv><aa><p1><excl><pl> : ntemikehena
    lematahp<v><iv><aa><p1><exlc><pl> : nlematahpihena
    luwens<v><iv><aa><p1><excl><pl> : nteluwensihena
    luwe<v><iv><aa><p1><exlc><pl> : nteluwehena
    pëmëtunhe<v><iv><aa><p1><excl><pl> : mpëmëtunhehena
    katenam<v><iv><aa><p1><excl><pl> : nkatenamihena
    alënixs<v><iv><aa><p1><exlc><pl> : ntalënixsihena
    nuchkwewtunhe<v><iv><aa><p1><excl><pl> : nuchkwewtunhehena
    pechehos<v><iv><aa><p1><exlc><pl> : mpechehosihena
    pechetunhe<v><iv><aa><p1><excl><pl> : mpechetunhehena
    sups<v><iv><aa><p1><exlc><pl> : n'supsihena
    tetantahkukwehela<v><iv><aa><p1><excl><pl> : ntetantahkukwehelahena

  "[lexc/twol] (Ch10) iv.aa p1.excl.pl": 
    a<v><iv><aa><p1><excl><pl> : ntahena
    pa<v><iv><aa><p1><exlc><pl> : mpahena
    welinakws<v><iv><aa><p1><excl><pl> : nulinakwsihena
    um<v><iv><aa><p1><exlc><pl> : numhemena
    tala<v><iv><aa><p1><excl><pl> : n/a #no listed form in book
    watu<v><iv><aa><p1><excl><pl> : nuwatuhena

  "[lexc/twol] (Ch9) iv.aa p1.incl.pl": 
    temike<v><iv><aa><p1><incl><pl> : ktemikehena
    lematahp<v><iv><aa><p1><incl><pl> : klematahpihena
    luwens<v><iv><aa><p1><incl><pl> : kteluwensihena
    luwe<v><iv><aa><p1><incl><pl> : kteluwehena
    pëmëtunhe<v><iv><aa><p1><incl><pl> : kpëmëtunhehena
    katenam<v><iv><aa><p1><incl><pl> : katenamihena
    alënixs<v><iv><aa><p1><incl><pl> : ktalënixsihena
    nuchkwewtunhe<v><iv><aa><p1><incl><pl> : knuchkwewtunhehena
    pechehos<v><iv><aa><p1><incl><pl> : kpechehosihena
    pechetunhe<v><iv><aa><p1><incl><pl> : kpechetunhehena
    sups<v><iv><aa><p1><incl><pl> : k'supsihena
    tetantahkukwehela<v><iv><aa><p1><incl><pl> : ktetantahkukwehelahena

  "[lexc/twol] (Ch10) iv.aa p1.incl.pl": 
    a<v><iv><aa><p1><incl><pl> : ktahena
    pa<v><iv><aa><p1><incl><pl> : kpahena
    welinakws<v><iv><aa><p1><incl><pl> : kulinakwsihena
    um<v><iv><aa><p1><incl><pl> : kumhemena
    tala<v><iv><aa><p1><incl><pl> : n/a #no listed form in book
    watu<v><iv><aa><p1><incl><pl> : kuwatuhena

  "[lexc/twol] (Ch9) iv.aa p2.pl":
    temike<v><iv><aa><p2><pl> : ktemikehemo
    lematahp<v><iv><aa><p2><pl> : klematahpihemo
    luwens<v><iv><aa><p2><pl> : kteluwensihemo
    luwe<v><iv><aa><p2><pl> : kteluwehemo
    pëmëtunhe<v><iv><aa><p2><pl> : kpemetunhehemo
    katenam<v><iv><aa><p2><pl> : katenamihemo
    alënixs<v><iv><aa><p2><pl> : ktalenixsihemo
    nuchkwewtunhe<v><iv><aa><p2><pl> :  nuchkwewtunhehemo
    pechehos<v><iv><aa><p2><pl> : kpechetunehehemo
    pechetunhe<v><iv><aa><p2><pl> : kpechetunhehemo
    sups<v><iv><aa><p2><pl> : k'supsihemo
    tetantahkukwehela<v><iv><aa><p2><pl> : ktetantahkukwehelahemo

  "[lexc/twol] (Ch10) iv.aa p2.pl":
    a<v><iv><aa><p2><pl> : ktahemo
    pa<v><iv><aa><p2><pl> : kpahemo
    welinakws<v><iv><aa><p2><pl> : kulinakwsihemo
    um<v><iv><aa><p2><pl> : kumhumo
    tala<v><iv><aa><p2><pl> : n/a #no listed form in book
    watu<v><iv><aa><p2><pl> : kuwatuhemo

  "[lexc/twol] (Ch9) iv.aa p3.pl":
    temike<v><iv><aa><p3><pl> : temikeyok
    lematahp<v><iv><aa><p3><pl> : lematahpuwak
    luwens<v><iv><aa><p3><pl> : luwensuwak
    luwe<v><iv><aa><p3><pl> : luweyok
    pëmëtunhe<v><iv><aa><p3><pl> : pëmëtunheyok
    katenam<v><iv><aa><p3><pl> : katenamuwak
    alënixs<v><iv><aa><p3><pl> : alënixsuwak
    nuchkwewtunhe<v><iv><aa><p3><pl> : nuchkwewtunheyok
    pechehos<v><iv><aa><p3><pl> : pechehosuwak
    pechetunhe<v><iv><aa><p3><pl> : pechetunheyok
    sups<v><iv><aa><p3><pl> : supsuwak
    tetantahkukwehela<v><iv><aa><p3><pl> : tetantahkukweheleyok
    
  "[lexc/twol] (Ch10) iv.aa p3.pl":
    a<v><iv><aa><p3><pl> : eyok
    pa<v><iv><aa><p3><pl> : peyok
    welinakws<v><iv><aa><p3><pl> : welinakwsuwak
    um<v><iv><aa><p3><pl> : umok
    tala<v><iv><aa><p3><pl> : n/a #no listed form in textbook
    watu<v><iv><aa><p3><pl> : watuwak

  "[lexc/twol] (Ch11) iv.aa p1":
    alem<v><iv><aa><p1><sg> : ntalemi
    kwetk<v><iv><aa><p1><sg> : nkweti    #base also possible to surface as teki?
    lukahel<v><iv><aa><p1><sg> : nlukahela

  "[lexc/twol] (Ch12) iv.aa p1":
    pëmësk<v><iv><aa><p1><sg> : mpëmëska
    kshihel<v><iv><aa><p1><sg> : nkshihela   #base also possible to surface as teki?

  "[lexc/twol] (Ch11) iv.aa p2.sg":
    alem<v><iv><aa><p2><sg> : ntalemi
    kwetk<v><iv><aa><p2><sg> : kwetki
    lukahel<v><iv><aa><p2><sg> : lukahele

  "[lexc/twol] (Ch12) iv.aa p2.sg":
    pëmësk<v><iv><aa><p2><sg> : kpëmëska
    kshihel<v><iv><aa><p2><sg> : kshihela

  "[lexc/twol] (Ch11) iv.aa p3.sg":
    alem<v><iv><aa><p3><sg> : tolemi 
    kwetk<v><iv><aa><p3><sg> : kwetki
    lukahel<v><iv><aa><p3><sg> : lukahele

  "[lexc/twol] (Ch12) iv.aa p3.sg":
    pëmësk<v><iv><aa><p3><sg> : pëmëske
    kshihel<v><iv><aa><p3><sg> : kshihele

  "[lexc/twol] (Ch11) iv.aa p1.excl.pl": 
    alem<v><iv><aa><p1><excl><pl> : n/a #no form listed in textbook
    kwetk<v><iv><aa><p1><exlc><pl> : nkwetkihena
    lukahel<v><iv><aa><p1><excl><pl> : nlukahelahena

  "[lexc/twol] (Ch12) iv.aa p1.excl.pl": 
    pëmësk<v><iv><aa><p1><excl><pl> : mpemeskahena
    kshihel<v><iv><aa><p1><exlc><pl> : nkshihelahena

  "[lexc/twol] (Ch11) iv.aa p1.incl.pl": 
    alem<v><iv><aa><p1><incl><pl> : n/a #no form listed in textbook
    kwetk<v><iv><aa><p1><incl><pl> : kwetkihena
    lukahel<v><iv><aa><p1><incl><pl> : kelukahelahena

  "[lexc/twol] (Ch12) iv.aa p1.incl.pl": 
    pëmësk<v><iv><aa><p1><incl><pl> : kpemeskahemo
    kshihel<v><iv><aa><p1><incl><pl> : kshihelahemo

  "[lexc/twol] (Ch11) iv.aa p2.pl":
    alem<v><iv><aa><p2><pl> : n/a #no form listed
    kwetk<v><iv><aa><p2><pl> : kwetkihemo
    lukahel<v><iv><aa><p2><pl> : kelukahelahemo

  "[lexc/twol] (Ch12) iv.aa p2.pl":
    pëmësk<v><iv><aa><p2><pl> : kpemeskahemo
    kshihel<v><iv><aa><p2><pl> : kshihelahemo

  "[lexc/twol] (Ch11) iv.aa p3.pl":
    alem<v><iv><aa><p3><pl> : n/a #no form listed
    kwetk<v><iv><aa><p3><pl> : kwetkiyok 
    lukahel<v><iv><aa><p3><pl> : lukehaleyok

  "[lexc/twol] (Ch12) iv.aa p3.pl":
    pëmësk<v><iv><aa><p3><pl> : pëmëskeyok
    kshihel<v><iv><aa><p3><pl> : kshiheleyok

  "[lexc/twol] (Ch13) iv.aa p1":
    kawi<v><iv><aa><p1><sg> : nkawi
    manunks<v><iv><aa><p1><sg> : nemanunksi  #base also possible to surface as teki?
    amw<v><iv><aa><p1><sg> : ntamwi

  "[lexc/twol] (Ch14) iv.aa p1":
    kaihele<v><iv><aa><p1><sg> : nkaihele
    kanchix<v><iv><aa><p1><sg> : nkanchixi
    kanchihel<v><iv><aa><p1><sg> : nkanchihela

  "[lexc/twol] (Ch13) iv.aa p2.sg":
    kawi<v><iv><aa><p2><sg> : kawi
    manunks<v><iv><aa><p2><sg> : kemanunksi
    amw<v><iv><aa><p2><sg> : ktamwi
  
  "[lexc/twol] (Ch14) iv.aa p2.sg":
    kaihele<v><iv><aa><p2><sg> : kaihele
    kanchix<v><iv><aa><p2><sg> : kanchixi
    kanchihel<v><iv><aa><p2><sg> : kanchihela
    
  "[lexc/twol] (Ch13) iv.aa p3.sg":
    kawi<v><iv><aa><p3><sg> : kawi
    manunks<v><iv><aa><p3><sg> : manunksu
    amw<v><iv><aa><p3><sg> : amu

  "[lexc/twol] (Ch14) iv.aa p3.sg":
    kaihele<v><iv><aa><p3><sg> : kaihele
    kanchix<v><iv><aa><p3><sg> : kanchixu
    kanchihel<v><iv><aa><p3><sg> : kanchihele

  "[lexc/twol] (Ch13) iv.aa p1.excl.pl": 
    kawi<v><iv><aa><p1><excl><pl> : nkawihena
    manunks<v><iv><aa><p1><exlc><pl> : nemanunksihena
    amw<v><iv><aa><p1><excl><pl> : ntamwihena

  "[lexc/twol] (Ch13) iv.aa p1.excl.pl": 
    kaihele<v><iv><aa><p1><excl><pl> : nkaihelehena
    kanchix<v><iv><aa><p1><exlc><pl> : nkanchixihena
    kanchihel<v><iv><aa><p1><excl><pl> : nkanchihelahena

  "[lexc/twol] (Ch13) iv.aa p1.incl.pl": 
    kawi<v><iv><aa><p1><incl><pl> : kawihena
    manunks<v><iv><aa><p1><incl><pl> : kemanunksihena
    amw<v><iv><aa><p1><incl><pl> : ktamwihena

  "[lexc/twol] (Ch14) iv.aa p1.incl.pl": 
    kaihele<v><iv><aa><p1><incl><pl> : kaihelehena
    kanchix<v><iv><aa><p1><incl><pl> : kanchixihena
    kanchihel<v><iv><aa><p1><incl><pl> : kanchihelahena

  "[lexc/twol] (Ch13) iv.aa p2.pl":
    kawi<v><iv><aa><p2><pl> : kawihemo
    manunks<v><iv><aa><p2><pl> : kemanunksihemo
    amw<v><iv><aa><p2><pl> : ktamwihemo

  "[lexc/twol] (Ch14) iv.aa p2.pl":
    kaihele<v><iv><aa><p2><pl> : kaihelehemo
    kanchix<v><iv><aa><p2><pl> : kanchixihemo
    kanchihel<v><iv><aa><p2><pl> : kanchihelahemo

  "[lexc/twol] (Ch13) iv.aa p3.pl":
    kawi<v><iv><aa><p3><pl> : kawiyok
    manunks<v><iv><aa><p3><pl> : manunksuwak
    amw<v><iv><aa><p3><pl> : amuwak

  "[lexc/twol] (Ch14) iv.aa p3.pl":
    kaihele<v><iv><aa><p3><pl> : kaiheleyok
    kanchix<v><iv><aa><p3><pl> : kanchixuwak
    kanchihel<v><iv><aa><p3><pl> : kanchiheleyok

  "[lexc/twol] (Ch17) iv.aa p1":
    kish<v><iv><aa><p1><sg> : nkishi
    kwech<v><iv><aa><p1><sg> : nkwechi

  "[lexc/twol] (Ch18) iv.aa p1":
    mikemos<v><iv><aa><p1><sg> : nemikemosi
    chikhike<v><iv><aa><p1><sg> : nchikhike
    shilenche<v><iv><aa><p1><sg> : nshilenche
    tixam<v><iv><aa><p1><sg> : ntixemwi       #repeat of a previous verb?
    wesk<v><iv><aa><p1><sg> : newesksi
    shixenchuwe<v><iv><aa><p1><sg> : nkshixenchuwe
    shixukwe<v><iv><aa><p1><sg> : nshixukwe
    shixhemps<v><iv><aa><p1><sg> : nkwechi

  "[lexc/twol] (Ch17) iv.aa p2.sg":
    kish<v><iv><aa><p2><sg> : kishi
    kwech<v><iv><aa><p2><sg> : kwechi

  "[lexc/twol] (Ch18) iv.aa p2.sg":
    mikemos<v><iv><aa><p2><sg> : kemikemosi
    chikhike<v><iv><aa><p2><sg> : kchikhike
    shilenche<v><iv><aa><p2><sg> : kshilenche
    tixam<v><iv><aa><p2><sg> : ktixemwi
    wesk<v><iv><aa><p2><sg> : kewesksi
    shixenchuwe<v><iv><aa><p2><sg> : kshixenchuwe
    shixukwe<v><iv><aa><p2><sg> : kshixukwe
    shixhemps<v><iv><aa><p2><sg> : kshixhempsa

  "[lexc/twol] (Ch17) iv.aa p3.sg":
    kish<v><iv><aa><p3><sg> : kishi
    kwech<v><iv><aa><p3><sg> : kwechi
    
  "[lexc/twol] (Ch18) iv.aa p3.sg":
    mikemos<v><iv><aa><p3><sg> : kishi
    chikhike<v><iv><aa><p3><sg> : kwechi
    shilenche<v><iv><aa><p3><sg> : kishi
    tixam<v><iv><aa><p3><sg> : kwechi
    wesk<v><iv><aa><p3><sg> : kishi
    shixenchuwe<v><iv><aa><p3><sg> : kwechi
    shixukwe<v><iv><aa><p3><sg> : kishi
    shixhemps<v><iv><aa><p3><sg> : kwechi
  
  "[lexc/twol] (Ch17) iv.aa p1.excl.pl": 
    kish<v><iv><aa><p1><excl><pl> : nkishihena
    kewch<v><iv><aa><p1><exlc><pl> : nkwechihena

  "[lexc/twol] (Ch18) iv.aa p1.excl.pl": 
    mikemos<v><iv><aa><p1><excl><pl> : nkishihena
    chikhike<v><iv><aa><p1><exlc><pl> : nkwechihena
    shilenche<v><iv><aa><p1><excl><pl> : nkishihena
    tixam<v><iv><aa><p1><exlc><pl> : nkwechihena
    wesk<v><iv><aa><p1><excl><pl> : nkishihena
    shixenchuwe<v><iv><aa><p1><exlc><pl> : nkwechihena
    shixukwe<v><iv><aa><p1><excl><pl> : nkishihena
    shixhemps<v><iv><aa><p1><exlc><pl> : nkwechihena
  
  "[lexc/twol] (Ch17) iv.aa p1.incl.pl": 
    kish<v><iv><aa><p1><incl><pl> : kishihena
    kewch<v><iv><aa><p1><incl><pl> : kwechihena

  "[lexc/twol] (Ch18) iv.aa p1.incl.pl": 
    mikemos<v><iv><aa><p1><incl><pl> : kemikemosihena
    chikhike<v><iv><aa><p1><incl><pl> : kchikhikehena
    shilenche<v><iv><aa><p1><incl><pl> : kshilenchehena
    tixam<v><iv><aa><p1><incl><pl> : ktixemwihena
    wesk<v><iv><aa><p1><incl><pl> : kewesksihena    
    shixenchuwe<v><iv><aa><p1><incl><pl> : kshixenchuwehena
    shixukwe<v><iv><aa><p1><incl><pl> : kshixukwehena
    shixhemps<v><iv><aa><p1><incl><pl> : kshixhempsahena
  
  "[lexc/twol] (Ch17) iv.aa p2.pl":
    kish<v><iv><aa><p2><pl> : kishihemo
    kewch<v><iv><aa><p2><pl> : kwechihemo

  "[lexc/twol] (Ch18) iv.aa p2.pl":
    mikemos<v><iv><aa><p2><pl> : kemikemosihemo
    chikhike<v><iv><aa><p2><pl> : kchikhikehemo
    shilenche<v><iv><aa><p2><pl> : kshilenchehemo
    tixam<v><iv><aa><p2><pl> : ktixemwihemo
    wesk<v><iv><aa><p2><pl> : kewesksihemo
    shixenchuwe<v><iv><aa><p2><pl> : kshixenchuwehemo
    shixukwe<v><iv><aa><p2><pl> : kshixukwehemo
    shixhemps<v><iv><aa><p2><pl> : kshixhempsahemo

  "[lexc/twol] (Ch17) iv.aa p3.pl":
    kish<v><iv><aa><p3><pl> : kishiyok
    kewch<v><iv><aa><p3><pl> : kewchiyok 
  
  "[lexc/twol] (Ch18) iv.aa p3.pl":
    mikemos<v><iv><aa><p3><pl> : mikemosuwak
    chikhike<v><iv><aa><p3><pl> : chikhikeyok
    shilenche<v><iv><aa><p3><pl> : shilencheyok
    tixam<v><iv><aa><p3><pl> : tixemuwak
    wesk<v><iv><aa><p3><pl> : wesksuwak
    shixenchuwe<v><iv><aa><p3><pl> : shixenchuweyok
    shixukwe<v><iv><aa><p3><pl> : shixukweyok
    shixhemps<v><iv><aa><p3><pl> : shixhempseyok

  "[lexc/twol] (Ch19) iv.aa p1":
    achim<v><iv><aa><p1><sg> : ntachimwi
    ika tatu<v><iv><aa><p1><sg> : ika ntatu
    wink<v><iv><aa><p1><sg> : newinki

  "[lexc/twol] (Ch20) iv.aa p1":
    alai<v><iv><aa><p1><sg> : ntalai
    weskahp<v><iv><aa><p1><sg> : neweskhapi
    kwetk<v><iv><aa><p1><sg> : nkwetki
    wik<v><iv><aa><p1><sg> : newiki
    ahchinkx<v><iv><aa><p1><sg> : ntahchinkxi

  "[lexc/twol] (Ch19) iv.aa p2.sg":
    achim<v><iv><aa><p2><sg> : ktachimwi
    ika tatu<v><iv><aa><p2><sg> : ika ktatu
    wink<v><iv><aa><p2><sg> : kewinki

  "[lexc/twol] (Ch20) iv.aa p2.sg":
    alai<v><iv><aa><p2><sg> : ktalai
    weskahp<v><iv><aa><p2><sg> : keweskahpi
    kwetk<v><iv><aa><p2><sg> : kwetki
    wik<v><iv><aa><p2><sg> : kewiki
    anchinkx<v><iv><aa><p2><sg> : ktahchinkxi

  "[lexc/twol] (Ch19) iv.aa p3.sg":
    achim<v><iv><aa><p3><sg> : achimu
    ika tatu<v><iv><aa><p3><sg> : ika tatu
    wink<v><iv><aa><p3><sg> : winki

  "[lexc/twol] (Ch20) iv.aa p3.sg":
    alai<v><iv><aa><p3><sg> : alai
    weskahp<v><iv><aa><p3><sg> : wiskahpu
    kwetk<v><iv><aa><p3><sg> : kwetki
    wik<v><iv><aa><p3><sg> : wiku
    anchinkx<v><iv><aa><p3><sg> : ahchinkxe

  "[lexc/twol] (Ch19) iv.aa p1.excl.pl": 
    achim<v><iv><aa><p1><excl><pl> : ntachimwihena
    ika tatu<v><iv><aa><p1><exlc><pl> : ika ntatuhena
    wink<v><iv><aa><p1><exlc><pl> : n/a #no form listed in textbook

  "[lexc/twol] (Ch20) iv.aa p1.excl.pl": 
    alai<v><iv><aa><p1><excl><pl> : ntalaihena
    weskahp<v><iv><aa><p1><exlc><pl> : neweskahpihena
    kwetk<v><iv><aa><p1><exlc><pl> : kwetkihena
    wik<v><iv><aa><p1><exlc><pl> : newikihena
    anchinkx<v><iv><aa><p1><exlc><pl> : ntahchinkxi
  
  "[lexc/twol] (Ch19) iv.aa p1.incl.pl": 
    achim<v><iv><aa><p1><incl><pl> : ktachimwihena
    ika tatu<v><iv><aa><p1><incl><pl> : ika ktatuhena
    wink<v><iv><aa><p1><incl><pl> : n/a #no form listed in textbook

  "[lexc/twol] (Ch20) iv.aa p1.incl.pl": 
    alai<v><iv><aa><p1><incl><pl> : ktalaihena
    weskahp<v><iv><aa><p1><incl><pl> : keweskahpihena
    kwetk<v><iv><aa><p1><incl><pl> : kwetkihena
    wik<v><iv><aa><p1><incl><pl> : kewikihena
    anchinkx<v><iv><aa><p1><incl><pl> : ktachinkxihena

  "[lexc/twol] (Ch19) iv.aa p2.pl":
    achim<v><iv><aa><p2><pl> : ktachimwihemo
    ika tatu<v><iv><aa><p2><pl> : ika ktatuhemo
    wink<v><iv><aa><p2><pl> : n/a #no form listed in textbook

  "[lexc/twol] (Ch20) iv.aa p2.pl":
    alai<v><iv><aa><p2><pl> : ktalaihemo
    weskhap<v><iv><aa><p2><pl> : neweskahpihemo
    kwetk<v><iv><aa><p2><pl> : kwetkihemo
    wik<v><iv><aa><p2><pl> : kewikihemo
    anchinkx<v><iv><aa><p2><pl> : ktahchinkxihemo

  "[lexc/twol] (Ch19) iv.aa p3.pl":
    achim<v><iv><aa><p3><pl> : achimuwak
    ika tatu<v><iv><aa><p3><pl> : ika totuwak
    wink<v><iv><aa><p3><pl> : n/a #no form listed in textbook
  
  "[lexc/twol] (Ch20) iv.aa p3.pl":
    alai<v><iv><aa><p3><pl> : alaiyok
    weskhap<v><iv><aa><p3><pl> : wiskahpuwak
    kwetk<v><iv><aa><p3><pl> : kwetkiyok
    wik<v><iv><aa><p3><pl> : wikuwak
    anchinkx<v><iv><aa><p3><pl> : ahchinkxeyok

  "[lexc/twol] (Ch21) iv.aa p1":
    kelixike<v><iv><aa><p1><sg> : nkelixike
    ahponhe<v><iv><aa><p1><sg> : ntahponhe
    patam<v><iv><aa><p1><sg> : mpatama
    manaxe<v><iv><aa><p1><sg> : nemanaxe

  "[lexc/twol] (Ch22) iv.aa p1":
    ame<v><iv><aa><p1><sg> : ame
    penhatu<v><iv><aa><p1><sg> : mpenhatu
    tkauxwe<v><iv><aa><p1><sg> : ntkauxwe

  "[lexc/twol] (Ch21) iv.aa p2.sg":
    kelixike<v><iv><aa><p2><sg> : kelixike
    ahponhe<v><iv><aa><p2><sg> : ktahponhe
    patam<v><iv><aa><p2><sg> : kpatama
    manaxe<v><iv><aa><p2><sg> : kemanaxe

  "[lexc/twol] (Ch22) iv.aa p2.sg":
    ame<v><iv><aa><p2><sg> : ame
    penhatu<v><iv><aa><p2><sg> : kpenhatu
    tkauxwe<v><iv><aa><p2><sg> : ktkauxwe

  "[lexc/twol] (Ch21) iv.aa p3.sg":
    kelixike<v><iv><aa><p3><sg> : kelixike
    ahponhe<v><iv><aa><p3><sg> : ahponhe
    patam<v><iv><aa><p3><sg> : patama
    manaxe<v><iv><aa><p3><sg> : manaxe

  "[lexc/twol] (Ch22) iv.aa p3.sg":
    ame<v><iv><aa><p3><sg> : ame
    penhatu<v><iv><aa><p3><sg> : penhatu
    tkauxwe<v><iv><aa><p3><sg> : tkauxwe

  "[lexc/twol] (Ch21) iv.aa p1.excl.pl": 
    kelixike<v><iv><aa><p1><excl><pl> : nkelixikehena
    ahponhe<v><iv><aa><p1><exlc><pl> : ntahponhehena
    patam<v><iv><aa><p1><exlc><pl> : mpatamahena
    manaxe<v><iv><aa><p1><exlc><pl> : nemanaxehena

  "[lexc/twol] (Ch22) iv.aa p1.excl.pl": 
    ame<v><iv><aa><p1><excl><pl> : amehena
    penhatu<v><iv><aa><p1><exlc><pl> : mpenhatuhena
    tkauxwe<v><iv><aa><p1><exlc><pl> : ntkauxwehena

  "[lexc/twol] (Ch21) iv.aa p1.incl.pl": 
    kelixike<v><iv><aa><p1><incl><pl> : kelixikehena
    ahponhe<v><iv><aa><p1><incl><pl> : ktahponhehena
    patam<v><iv><aa><p1><incl><pl> : kpatamahena
    manaxe<v><iv><aa><p1><incl><pl> : kemanaxehena

  "[lexc/twol] (Ch22) iv.aa p1.incl.pl": 
    ame<v><iv><aa><p1><incl><pl> : amehena
    penhatu<v><iv><aa><p1><incl><pl> : kpenhatuhena
    tkauxwe<v><iv><aa><p1><incl><pl> : ktkauxwehena

  "[lexc/twol] (Ch21) iv.aa p2.pl":
    kelixike<v><iv><aa><p2><pl> : kelixikehemo
    ahponhe<v><iv><aa><p2><pl> : ktahponhehemo
    patam<v><iv><aa><p2><pl> : kpatamahemo
    manaxe<v><iv><aa><p2><pl> : kemanaxehemo

  "[lexc/twol] (Ch22) iv.aa p2.pl":
    ame<v><iv><aa><p2><pl> : amehemo
    penhatu<v><iv><aa><p2><pl> : kpenhatuhemo
    tkauxwe<v><iv><aa><p2><pl> : ktkauxwehemo

  "[lexc/twol] (Ch21) iv.aa p3.pl":
    kelixike<v><iv><aa><p3><pl> : kelixikeyok
    ahponhe<v><iv><aa><p3><pl> : ahponheyok
    patam<v><iv><aa><p3><pl> : patamaok
    manaxe<v><iv><aa><p3><pl> : manaxeyo #no "k" at coda in book? 

  "[lexc/twol] (Ch22) iv.aa p3.pl":
    ame<v><iv><aa><p3><pl> : ameyok
    penhatu<v><iv><aa><p3><pl> : penhatuwak
    tkauxwe<v><iv><aa><p3><pl> : tkauxweyok

  "[lexc/twol] (Ch23) iv.aa p1":
    ahkens<v><iv><aa><p1><sg> : nkahkensi
  
  "[lexc/twol] (Ch23) iv.aa p2.sg":
    ahkens<v><iv><aa><p2><sg> : ktahkensi
  
  "[lexc/twol] (Ch23) iv.aa p3.sg":
    ahkens<v><iv><aa><p3><sg> : ahkensu
  
  "[lexc/twol] (Ch23) iv.aa p1.excl.pl": 
    ahkens<v><iv><aa><p1><excl><pl> : ntakensihena

  "[lexc/twol] (Ch23) iv.aa p1.incl.pl": 
    ahkens<v><iv><aa><p1><incl><pl> : ktakensihena

  "[lexc/twol] (Ch23) iv.aa p2.pl":
    ahkens<v><iv><aa><p2><pl> : ktakensihemo
  
  "[lexc/twol] (Ch23) iv.aa p3.pl":
    ahkens<v><iv><aa><p3><pl> : ahkensuwak

  "[lexc/twol] (Swat Verb Resources Group 1) iv.aa p1":
    talawsu<v><iv><aa><p1><sg> : ntalawsi
    pemin<v><iv><aa><p1><sg> : mpemini
    maike<v><iv><aa><p1><sg> : nemaikei
    pechikwil<v><iv><aa><p1><sg> : mpechikwila
    moihelan<v><iv><aa><p1><sg> : nemoihelana
    mimich<v><iv><aa><p1><sg> : nemimichi

  "[lexc/twol] (Swat Verb Resources Group 2) iv.aa p1":
    elewens<v><iv><aa><p1><sg> : ntelewensi
    pahunt<v><iv><aa><p1><sg> : mpahunta
    welanak<v><iv><aa><p1><sg> : newlanaka
    temikaht<v><iv><aa><p1><sg> : ntemikahti
    tollahin<v><iv><aa><p1><sg> : ntollahina

  "[lexc/twol] (Swat Verb Resources Group 1) iv.aa p2.sg":
    talawsu<v><iv><aa><p2><sg> : ktalawsi
    pemin<v><iv><aa><p2><sg> : kpemini
    maike<v><iv><aa><p2><sg> : kemaikei
    pechikwil<v><iv><aa><p2><sg> : kpechikwila
    moihelan<v><iv><aa><p2><sg> : kemoihelana
    mimich<v><iv><aa><p2><sg> : kemimichi

  "[lexc/twol] (Swat Verb Resources Group 2) iv.aa p2.sg":
    elewens<v><iv><aa><p2><sg> : ktelewensi
    pahunt<v><iv><aa><p2><sg> : kpahunta
    welanak<v><iv><aa><p2><sg> : kewelanaka
    temikaht<v><iv><aa><p2><sg> : ktemikahti
    tollahin<v><iv><aa><p2><sg> : ktollahina

  "[lexc/twol] (Swat Verb Resources Group 1) iv.aa p3.sg":
    talawsu<v><iv><aa><p3><sg> : talawsu
    pemin<v><iv><aa><p3><sg> : peminu
    maike<v><iv><aa><p3><sg> : maikei
    pechikwil<v><iv><aa><p3><sg> : pwechikwila
    moihelan<v><iv><aa><p3><sg> : moihelane
    mimich<v><iv><aa><p3><sg> : mimichi

  "[lexc/twol] (Swat Verb Resources Group 2) iv.aa p3.sg":
    elewens<v><iv><aa><p3><sg> : elewensi
    pahunt<v><iv><aa><p3><sg> : pahunte
    welanak<v><iv><aa><p3><sg> : welanake
    temikaht<v><iv><aa><p3><sg> : temikahtu
    tollahin<v><iv><aa><p3><sg> : tollahine

  "[lexc/twol] (Swat Verb Resources Group 1) iv.aa p1.excl.pl": 
    talawsu<v><iv><aa><p1><excl><pl> : ntalawsihena
    pemin<v><iv><aa><p1><excl><pl> : mpeminihena
    maike<v><iv><aa><p1><excl><pl> : nemaikeihena
    pechikwil<v><iv><aa><p1><excl><pl> : mpechikwilahena
    moihelan<v><iv><aa><p1><excl><pl> : nemoihelanahena
    mimich<v><iv><aa><p1><excl><pl> : nemimichihena

  "[lexc/twol] (Swat Verb Resources Group 2) iv.aa p1.excl.pl":
    elewens<v><iv><aa><p1><excl><pl> : ntelewensihena
    pahunt<v><iv><aa><p1><excl><pl> : mpahuntahena
    welanak<v><iv><aa><p1><excl><pl> : newelanakahena
    temikaht<v><iv><aa><p1><excl><pl> : ntemikahtihena
    tollahin<v><iv><aa><p1><excl><pl> : notllahinahena

  "[lexc/twol] (Swat Verb Resources Group 1) iv.aa p1.incl.pl": 
    talawsu<v><iv><aa><p1><incl><pl> : ktalawsihena
    pemin<v><iv><aa><p1><incl><pl> : kpeminihemo
    maike<v><iv><aa><p1><incl><pl> : kemaikeihena
    pechikwil<v><iv><aa><p1><incl><pl> : kpechikwilahena
    moihelan<v><iv><aa><p1><incl><pl> : kemoihelanahena
    mimich<v><iv><aa><p1><incl><pl> : kemimichihena

  "[lexc/twol] (Swat Verb Resources Group 2) iv.aa p1.incl.pl": 
    elewens<v><iv><aa><p1><incl><pl> : ktelewensihena
    pahunt<v><iv><aa><p1><incl><pl> : kpahuntahena
    welanak<v><iv><aa><p1><incl><pl> : kewelanakahena
    temikaht<v><iv><aa><p1><incl><pl> : ktemikahtihena
    tollahina<v><iv><aa><p1><incl><pl> : ktollahinahena

  "[lexc/twol] (Swat Verb Resources Group 1) iv.aa p2.pl":
    talawsu<v><iv><aa><p2><pl> : ktalawsihemo
    pemin<v><iv><aa><p2><pl> : kpeminihemo
    maike<v><iv><aa><p2><pl> : kemaikeihemo
    pechikwil<v><iv><aa><p2><pl> : kpechikwilahemo
    moihelan<v><iv><aa><p2><pl> : kemoihelanahemo
    mimich<v><iv><aa><p2><pl> : kemimichihemo

  "[lexc/twol] (Swat Verb Resources Group 2) iv.aa p2.pl":
    elewens<v><iv><aa><p2><pl> : ktelewensihemo
    pahunt<v><iv><aa><p2><pl> : kphahuntahemo
    welanak<v><iv><aa><p2><pl> : kewelanakahemo
    temikaht<v><iv><aa><p2><pl> : ktemikahtihena
    tollahin<v><iv><aa><p2><pl> : ktollahinahemo

  "[lexc/twol] (Swat Verb Resources Group 1) iv.aa p3.pl":
    talawsu<v><iv><aa><p3><pl> : talawsuwak
    pemin<v><iv><aa><p3><pl> : peminuwak
    maike<v><iv><aa><p3><pl> : maikeiyok
    pechikwil<v><iv><aa><p3><pl> : pwechikwilaok
    moihelan<v><iv><aa><p3><pl> : moihelaneyo
    mimich<v><iv><aa><p3><pl> : mimichiyok

  "[lexc/twol] (Swat Verb Resources Group 2) iv.aa p3.pl":
    elewens<v><iv><aa><p3><pl> : elewensiyok
    pahunt<v><iv><aa><p3><pl> : pahunteyok
    welanak<v><iv><aa><p3><pl> : welanakeyok
    temikaht<v><iv><aa><p3><pl> : temikahtuwak
    tollahin<v><iv><aa><p3><pl> : tollahineyok

  "[lexc/twol] (Swat Verb Resources Group 3) iv.aa p1":
    owelelemixs<v><iv><aa><p1><sg> : ntowelelemixsi
    tuxkws<v><iv><aa><p1><sg> : ntuxkwsi
    wichemukws<v><iv><aa><p1><sg> : newichemukwsi
    tanktit<v><iv><aa><p1><sg> : ntanktiti
    lapemkwes<v><iv><aa><p1><sg> : nlapemkwesi

  "[lexc/twol] (Swat Verb Resources Group 4) iv.aa p1":
    kwenaws<v><iv><aa><p1><sg> : nkwenawsi
    wenchikane<v><iv><aa><p1><sg> : newenchikanei
    kishiki<v><iv><aa><p1><sg> : nkishikiya
    aspoxw<v><iv><aa><p1><sg> : ntaspoxwa
    kwil<v><iv><aa><p1><sg> : nkwila

  "[lexc/twol] (Swat Verb Resources Group 3) iv.aa p2.sg":
    owelelemixs<v><iv><aa><p2><sg> : ktowelelemixsi
    tuxkws<v><iv><aa><p2><sg> : ktuxwsi
    wichemukws<v><iv><aa><p2><sg> : kewichemukwsi
    tanktit<v><iv><aa><p2><sg> : ktanktiti
    lapemkwes<v><iv><aa><p2><sg> : kelapemkwesi

  "[lexc/twol] (Swat Verb Resources Group 4) iv.aa p2.sg":
    kwenaws<v><iv><aa><p2><sg> : kwenawsi
    wenchikane<v><iv><aa><p2><sg> : kewenchikanei
    kishiki<v><iv><aa><p2><sg> : kishikiya
    aspoxw<v><iv><aa><p2><sg> : ktaspoxwa
    kwil<v><iv><aa><p2><sg> : kwila

  "[lexc/twol] (Swat Verb Resources Group 3) iv.aa p3.sg":
    owelelemixs<v><iv><aa><p3><sg> : owelelemixsu
    tuxkws<v><iv><aa><p3><sg> : tuxkwsi
    wichemukws<v><iv><aa><p3><sg> : wichemukwsi
    tanktit<v><iv><aa><p3><sg> : tanktitu
    lapemkwes<v><iv><aa><p3><sg> : lapemkwesi

  "[lexc/twol] (Swat Verb Resources Group 4) iv.aa p3.sg":
    kwenaws<v><iv><aa><p3><sg> : kwenawsi
    wenchikane<v><iv><aa><p3><sg> : wenchikanei
    kishiki<v><iv><aa><p3><sg> : kishikiye
    aspoxw<v><iv><aa><p3><sg> : aspoxwe
    kwil<v><iv><aa><p3><sg> : kwile

  "[lexc/twol] (Swat Verb Resources Group 3) iv.aa p1.excl.pl":
    owelelemixs<v><iv><aa><p1><excl><pl> : ntowelelemixsihena
    tuxkws<v><iv><aa><p1><excl><pl> : ntuxkwsihena
    wichemukws<v><iv><aa><p1><excl><pl> : newichemukwsihena
    tanktit<v><iv><aa><p1><excl><pl> : ntanktitihena
    lapemkwes<v><iv><aa><p1><excl><pl> : nlapemkwesihena

  "[lexc/twol] (Swat Verb Resources Group 4) iv.aa p1.excl.pl":
    kwenaws<v><iv><aa><p1><excl><pl> : nkwenawsihena
    wenchikane<v><iv><aa><p1><excl><pl> : newenchikaneihena
    kishiki<v><iv><aa><p1><excl><pl> : nkishikiyahena
    aspoxw<v><iv><aa><p1><excl><pl> : ntaspoxkwahena
    kwil<v><iv><aa><p1><excl><pl> : nkwilahena

  "[lexc/twol] (Swat Verb Resources Group 3) iv.aa p1.incl.pl":
    owelelemixs<v><iv><aa><p1><incl><pl> : ktowelelemixsihena
    tuxkws<v><iv><aa><p1><incl><pl> : ktuxkwsihena
    wichemukws<v><iv><aa><p1><incl><pl> : kewichemukwsihena
    tanktit<v><iv><aa><p1><incl><pl> : ktanktitihena
    lapemkwes<v><iv><aa><p1><incl><pl> : kelapemkwesihena

  "[lexc/twol] (Swat Verb Resources Group 4) iv.aa p1.incl.pl":
    kwenaws<v><iv><aa><p1><incl><pl> : kwenawsihena
    wenchikane<v><iv><aa><p1><incl><pl> : kewenchikaneihena
    kishiki<v><iv><aa><p1><incl><pl> : kishikiyahena
    aspoxw<v><iv><aa><p1><incl><pl> : ktaspoxkwahena
    kwil<v><iv><aa><p1><incl><pl> : kwilahena

  "[lexc/twol] (Swat Verb Resources Group 3) iv.aa p2.pl":
    owelelemixs<v><iv><aa><p2><pl> : ktowelelemixsihemo
    tuxkws<v><iv><aa><p2><pl> : ktuxkwsihemo
    wichemukws<v><iv><aa><p2><pl> : kewichemukwsihemo
    tanktit<v><iv><aa><p2><pl> : ktanktitihemo
    lapemkwes<v><iv><aa><p2><pl> : kelapemkwesihemo

  "[lexc/twol] (Swat Verb Resources Group 4) iv.aa p2.pl":
    kwenaws<v><iv><aa><p2><pl> : kwenawsihemo
    wenchikane<v><iv><aa><p2><pl> : kewenchikaneihemo
    kishiki<v><iv><aa><p2><pl> : kishikiyahemo
    aspoxw<v><iv><aa><p2><pl> : ktaspoxkwahemo
    kwil<v><iv><aa><p2><pl> : kwilahemo

  "[lexc/twol] (Swat Verb Resources Group 3) iv.aa p3.pl":
    owelelemixs<v><iv><aa><p3><pl> : owelelemixsuwak
    tuxkws<v><iv><aa><p3><pl> : tuxkwsiyok
    wichemukws<v><iv><aa><p3><pl> : wichemukwsiyok
    tanktit<v><iv><aa><p3><pl> : tanktituwak
    lapemkwes<v><iv><aa><p3><pl> : lapemkwesiyok

  "[lexc/twol] (Swat Verb Resources Group 4) iv.aa p3.pl":
    kwenaws<v><iv><aa><p3><pl> : kwenawsiyok
    wenchikane<v><iv><aa><p3><pl> : wenchikaneiyok
    kishiki<v><iv><aa><p3><pl> : kishikiyeyok
    aspoxw<v><iv><aa><p3><pl> : aspoxkweyok
    kwil<v><iv><aa><p3><pl> : kwileyok

  "[lexc/twol] (Swat Verb Resources Group 5) iv.aa p1":
    ankel<v><iv><aa><p1><sg> : ntankeli
    hika<v><iv><aa><p1><sg> : nhikai
    ma<v><iv><aa><p1><sg> : nemai
    ahinamu<v><iv><aa><p1><sg> : ntahinamuwi
    ahalemxuk<v><iv><aa><p1><sg> : ntahalemxuka

  "[lexc/twol] (Swat Verb Resources Group 6) iv.aa p1":
    ahaptep<v><iv><aa><p1><sg> : ntahaptepa
    kokwelepoxw<v><iv><aa><p1><sg> : nkokwelepoxwa
    anch<v><iv><aa><p1><sg> : ntanchi
    mikoshem<v><iv><aa><p1><sg> : nemikoshema
    kika<v><iv><aa><p1><sg> : nkikai

  "[lexc/twol] (Swat Verb Resources Group 5) iv.aa p2.sg":
    ankel<v><iv><aa><p2><sg> : ktankeli
    hika<v><iv><aa><p2><sg> : khikai
    ma<v><iv><aa><p2><sg> : kemai
    ahinamu<v><iv><aa><p2><sg> : ktahinamuwi
    ahalemxuk<v><iv><aa><p2><sg> : ktahalemxuka

  "[lexc/twol] (Swat Verb Resources Group 6) iv.aa p2.sg":
    ahaptep<v><iv><aa><p2><sg> : ktahaptepa
    kokwelepoxw<v><iv><aa><p2><sg> : kokwelepoxwa
    anch<v><iv><aa><p2><sg> : ktanchi
    mikoshem<v><iv><aa><p2><sg> : kemikoshema
    kika<v><iv><aa><p2><sg> : kikai

  "[lexc/twol] (Swat Verb Resources Group 5) iv.aa p3.sg":
    ankel<v><iv><aa><p3><sg> : ankelu
    hika<v><iv><aa><p3><sg> : hikai
    ma<v><iv><aa><p3><sg> : mwai
    ahinamu<v><iv><aa><p3><sg> : ahinamuwe
    ahalemxuk<v><iv><aa><p3><sg> : ahalemxuka

  "[lexc/twol] (Swat Verb Resources Group 6) iv.aa p3.sg":
    ahaptep<v><iv><aa><p3><sg> : ahaptepe
    kokwelepoxw<v><iv><aa><p3><sg> : kokwelepoxwe
    anch<v><iv><aa><p3><sg> : anchu
    mikoshem<v><iv><aa><p3><sg> : mikoshema
    kika<v><iv><aa><p3><sg> : kikai

  "[lexc/twol] (Swat Verb Resources Group 5) iv.aa p1.excl.pl":
    ankel<v><iv><aa><p1><excl><pl> : ntankelihena
    hika<v><iv><aa><p1><excl><pl> : nhikaihena
    ma<v><iv><aa><p1><excl><pl> : nemaihena
    ahinamu<v><iv><aa><p1><excl><pl> : ntahinamuwihena
    ahalemxuk<v><iv><aa><p1><excl><pl> : ntahalemxukahena

  "[lexc/twol] (Swat Verb Resources Group 6) iv.aa p1.excl.pl":
    ahaptep<v><iv><aa><p1><excl><pl> : ntahaptepahena
    kokwelepoxw<v><iv><aa><p1><excl><pl> : nkokwelepoxwahena
    anch<v><iv><aa><p1><excl><pl> : ntanchihena
    mikoshem<v><iv><aa><p1><excl><pl> : nemikoshemahena
    kika<v><iv><aa><p1><excl><pl> : nkikaihena

  "[lexc/twol] (Swat Verb Resources Group 5) iv.aa p1.incl.pl":
    ankel<v><iv><aa><p1><incl><pl> : ktankelihena
    hika<v><iv><aa><p1><incl><pl> : khikaihena
    ma<v><iv><aa><p1><incl><pl> : kemaihena
    ahinamu<v><iv><aa><p1><incl><pl> : ktahinamuwihena
    ahalemxuk<v><iv><aa><p1><incl><pl> : ktahalemxukahena

  "[lexc/twol] (Swat Verb Resources Group 6) iv.aa p1.incl.pl": 
    ahaptep<v><iv><aa><p1><incl><pl> : ktahaptepahena
    kokwelepoxw<v><iv><aa><p1><incl><pl> : kokwelepoxwahena
    anch<v><iv><aa><p1><incl><pl> : ktanchihena
    mikoshem<v><iv><aa><p1><incl><pl> : kemikoshemahena
    kika<v><iv><aa><p1><incl><pl> : kikaihena

  "[lexc/twol] (Swat Verb Resources Group 5) iv.aa p2.pl":
    ankel<v><iv><aa><p2><pl> : ktankelihemo
    hika<v><iv><aa><p2><pl> : khikaihemo
    ma<v><iv><aa><p2><pl> : kemaihemo
    ahinamu<v><iv><aa><p2><pl> : ktahinamuwihemo
    ahalemxuk<v><iv><aa><p2><pl> : ktahalemxukahemo

  "[lexc/twol] (Swat Verb Resources Group 6) iv.aa p2.pl":
    ahaptep<v><iv><aa><p2><pl> : ktahaptepahemo
    kokwelepoxw<v><iv><aa><p2><pl> :  kokwelepoxwahemo
    anch<v><iv><aa><p2><pl> :  ktanchihemo
    mikoshem<v><iv><aa><p2><pl> :  kemikoshemahemo
    kika<v><iv><aa><p2><pl> :  kikaihemo

  "[lexc/twol] (Swat Verb Resources Group 5) iv.aa p3.pl":
    ankel<v><iv><aa><p3><pl> : ankeluwak
    hika<v><iv><aa><p3><pl> : hikaiyok
    ma<v><iv><aa><p3><pl> : mwaiyok
    ahinamu<v><iv><aa><p3><pl> : ahinamuweyok
    ahalemxuk<v><iv><aa><p3><pl> : ahalemxukaok

  "[lexc/twol] (Swat Verb Resources Group 6) iv.aa p3.pl":
    ahaptep<v><iv><aa><p3><pl> : ahaptepeyok
    kokwelepoxw<v><iv><aa><p3><pl> : kokwelepoxweyok
    anch<v><iv><aa><p3><pl> : anchuwak
    mikoshem<v><iv><aa><p3><pl> : mikoshemaok
    kika<v><iv><aa><p3><pl> : kikaiyok

  "[lexc/twol] (Swat Verb Resources Group 7) iv.aa p1":
    mikushem<v><iv><aa><p1><sg> : nemikushema
    chopwix<v><iv><aa><p1><sg> : nchopwixi
    alemit<v><iv><aa><p1><sg> : ntalemit
    weleleminak<v><iv><aa><p1><sg> : neweleleminaki
    pankpeix<v><iv><aa><p1><sg> : mpankpeixa

  "[lexc/twol] (Swat Verb Resources Group 8) iv.aa p1":
    mhuk<v><iv><aa><p1><sg> : nemhuki
    xuh<v><iv><aa><p1><sg> : nexuha
    ahachinki<v><iv><aa><p1><sg> : ntahachinki
    chitanes<v><iv><aa><p1><sg> : nchitanesi
    chipiles<v><iv><aa><p1><sg> : nchipilesi

  "[lexc/twol] (Swat Verb Resources Group 7) iv.aa p2.sg":
    mikushem<v><iv><aa><p2><sg> : kemikushema
    chopwix<v><iv><aa><p2><sg> : kchopwixi
    alemit<v><iv><aa><p2><sg> : ktalemita
    weleleminak<v><iv><aa><p2><sg> : keweleleminaki
    pankpeix<v><iv><aa><p2><sg> : kpankpeixa

  "[lexc/twol] (Swat Verb Resources Group 8) iv.aa p2.sg":
    mhuk<v><iv><aa><p2><sg> : kemhuki
    xuh<v><iv><aa><p2><sg> : kexuha
    ahachinki<v><iv><aa><p2><sg> : ktahachinki
    chitanes<v><iv><aa><p2><sg> : kchitanesi
    chipiles<v><iv><aa><p2><sg> : kchipilesi

  "[lexc/twol] (Swat Verb Resources Group 7) iv.aa p3.sg":
    mikushem<v><iv><aa><p3><sg> : mikushema
    chopwix<v><iv><aa><p3><sg> : chopwixi
    alemit<v><iv><aa><p3><sg> : alemita
    weleleminak<v><iv><aa><p3><sg> : weleleminaki
    pankpeix<v><iv><aa><p3><sg> : pankpeixe

  "[lexc/twol] (Swat Verb Resources Group 8) iv.aa p3.sg":
    mhuk<v><iv><aa><p3><sg> : mhuku
    xuh<v><iv><aa><p3><sg> : xuha
    ahachinki<v><iv><aa><p3><sg> : ahachinki
    chitanes<v><iv><aa><p3><sg> : chitanesu
    chipiles<v><iv><aa><p3><sg> : chipilesu

  "[lexc/twol] (Swat Verb Resources Group 7) iv.aa p1.excl.pl":
    mikushem<v><iv><aa><p1><excl><pl> : nemikushemahena
    chopwix<v><iv><aa><p1><excl><pl> : nchopwixihena
    alemit<v><iv><aa><p1><excl><pl> : ntalemitahena
    weleleminak<v><iv><aa><p1><excl><pl> : neweleleminakihena
    pankpeix<v><iv><aa><p1><excl><pl> : mpankpeixahena
  
  "[lexc/twol] (Swat Verb Resources Group 8) iv.aa p1.excl.pl":
    mhuk<v><iv><aa><p1><excl><pl> : nemhukihena
    xuh<v><iv><aa><p1><excl><pl> : nexuhahena
    ahachinki<v><iv><aa><p1><excl><pl> : ntahchinkihena
    chitanes<v><iv><aa><p1><excl><pl> : nchitanesihena
    chipiles<v><iv><aa><p1><excl><pl> : nchipilesihena

  "[lexc/twol] (Swat Verb Resources Group 7) iv.aa p1.incl.pl": 
    mikushem<v><iv><aa><p1><incl><pl> : kemikushemahena
    chopwix<v><iv><aa><p1><incl><pl> : kchopwixihena
    alemit<v><iv><aa><p1><incl><pl> : ktalemitahena
    weleleminak<v><iv><aa><p1><incl><pl> : keweleleminakihena
    pankpeix<v><iv><aa><p1><incl><pl> : kpankpeixahena

  "[lexc/twol] (Swat Verb Resources Group 8) iv.aa p1.incl.pl": 
    mhuk<v><iv><aa><p1><incl><pl> : kemhukihena
    xuh<v><iv><aa><p1><incl><pl> : kexuhahena
    ahachinki<v><iv><aa><p1><incl><pl> : ktachinkihena
    chitanes<v><iv><aa><p1><incl><pl> : kchitanesihena
    chipiles<v><iv><aa><p1><incl><pl> : kchipilesihena

  "[lexc/twol] (Swat Verb Resources Group 7) iv.aa p2.pl":
    mikushem<v><iv><aa><p2><pl> : kemikushemahemo
    chopwix<v><iv><aa><p2><pl> : kchopwixihemo
    alemit<v><iv><aa><p2><pl> : ktalemitahemo
    weleleminak<v><iv><aa><p2><pl> : keweleleminakihemo
    pankpeix<v><iv><aa><p2><pl> : kpankpeixahemo

  "[lexc/twol] (Swat Verb Resources Group 8) iv.aa p2.pl":
    mhuk<v><iv><aa><p2><pl> : kemhukihemo
    xuh<v><iv><aa><p2><pl> : kexuhahemo
    ahachinki<v><iv><aa><p2><pl> : ktachinkihemo
    chitanes<v><iv><aa><p2><pl> : kchitanesihemo
    chipiles<v><iv><aa><p2><pl> : kchipilesihemo

  "[lexc/twol] (Swat Verb Resources Group 7) iv.aa p3.pl":
    mikushem<v><iv><aa><p3><pl> : mikushemaok
    chopwix<v><iv><aa><p3><pl> : chopwixiyok
    alemit<v><iv><aa><p3><pl> : alemitaok
    weleleminak<v><iv><aa><p3><pl> : weleleminakiyok
    pankpeix<v><iv><aa><p3><pl> : pankpeixeyok

  "[lexc/twol] (Swat Verb Resources Group 8) iv.aa p3.pl":
    mhuk<v><iv><aa><p3><pl> : mhukuwak
    xuh<v><iv><aa><p3><pl> : xuhaok
    ahachinki<v><iv><aa><p3><pl> : ahachinkiyok
    chitanes<v><iv><aa><p3><pl> : chitanesuwak
    chipiles<v><iv><aa><p3><pl> : chipilesuwak

  "[lexc/twol] (Swat Verb Resources Group 9) iv.aa p1":
    kanshawen<v><iv><aa><p1><sg> : nkanshaweni
    chitaws<v><iv><aa><p1><sg> : nchitawsi
    katusem<v><iv><aa><p1><sg> : nkatusemwi
    olhe<v><iv><aa><p1><sg> : nolhe
    pemuxwe<v><iv><aa><p1><sg> : mpemuxwe

  "[lexc/twol] (Swat Verb Resources Group 10) iv.aa p1":
    pemaws<v><iv><aa><p1><sg> : mpemawsi
    kentahkus<v><iv><aa><p1><sg> : nkentahkusi
    tkauxkwe<v><iv><aa><p1><sg> : ntkauxkwe
    ahpikws<v><iv><aa><p1><sg> : ntahpikwsi
    shaolam<v><iv><aa><p1><sg> : nshaolamwi

  "[lexc/twol] (Swat Verb Resources Group 9) iv.aa p2.sg":
    kanshawen<v><iv><aa><p2><sg> : kanshaweni
    chitaws<v><iv><aa><p2><sg> : kchitawsi
    katusem<v><iv><aa><p2><sg> : katusemwi
    olhe<v><iv><aa><p2><sg> : kolhe
    pemuxwe<v><iv><aa><p2><sg> : kpemuxwe

  "[lexc/twol] (Swat Verb Resources Group 10) iv.aa p2.sg":
    pemaws<v><iv><aa><p2><sg> : kpemawsi
    kentahkus<v><iv><aa><p2><sg> : kentahkusi
    tkauxkwe<v><iv><aa><p2><sg> : ktkauxkwe
    ahpikws<v><iv><aa><p2><sg> : ktahpikwsi
    shaolam<v><iv><aa><p2><sg> : kshaolamwi

  "[lexc/twol] (Swat Verb Resources Group 9) iv.aa p3.sg":
    kanshawen<v><iv><aa><p3><sg> : kanshawenu
    chitaws<v><iv><aa><p3><sg> : chitawsu
    katusem<v><iv><aa><p3><sg> : katusemu
    olhe<v><iv><aa><p3><sg> : olhe
    pemuxwe<v><iv><aa><p3><sg> : pemuxwe

  "[lexc/twol] (Swat Verb Resources Group 10) iv.aa p3.sg":
    pemaws<v><iv><aa><p3><sg> : pemawsu
    kentahkus<v><iv><aa><p3><sg> : kentahkusu
    tkauxkwe<v><iv><aa><p3><sg> : tkauxkwe
    ahpikws<v><iv><aa><p3><sg> : ahpikwsu
    shaolam<v><iv><aa><p3><sg> : shaolamu

  "[lexc/twol] (Swat Verb Resources Group 9) iv.aa p1.excl.pl":
    kanshawen<v><iv><aa><p1><excl><pl> : nkanshawenihena
    chitaws<v><iv><aa><p1><excl><pl> : nchitawsihena
    katusem<v><iv><aa><p1><excl><pl> : nkatusemwihena
    olhe<v><iv><aa><p1><excl><pl> : nolhehena
    pemuxwe<v><iv><aa><p1><excl><pl> : mpemuxwehena

  "[lexc/twol] (Swat Verb Resources Group 10) iv.aa p1.excl.pl":
    pemaws<v><iv><aa><p1><excl><pl> : mpemawsihena
    kentahkus<v><iv><aa><p1><excl><pl> : nkentahkusihena
    tkauxkwe<v><iv><aa><p1><excl><pl> : ntkauxkwehena
    ahpikws<v><iv><aa><p1><excl><pl> : ntahpikwsihena
    shaolam<v><iv><aa><p1><excl><pl> : nshaolamwihena

  "[lexc/twol] (Swat Verb Resources Group 9) iv.aa p1.incl.pl": 
    kanshawen<v><iv><aa><p1><incl><pl> : kanshawenihena
    chitaws<v><iv><aa><p1><incl><pl> : kchitawsihena
    katusem<v><iv><aa><p1><incl><pl> : katusemwihena
    olhe<v><iv><aa><p1><incl><pl> : kolhehena
    pemuxwe<v><iv><aa><p1><incl><pl> : kpemuxwehena

  "[lexc/twol] (Swat Verb Resources Group 10) iv.aa p1.incl.pl": 
    pemaws<v><iv><aa><p1><incl><pl> : kpemawsihena
    kentahkus<v><iv><aa><p1><incl><pl> : kentahkusihena
    tkauxkwe<v><iv><aa><p1><incl><pl> : ktkauxkwehena
    ahpikws<v><iv><aa><p1><incl><pl> : ktahpikwsihena
    shaolam<v><iv><aa><p1><incl><pl> : kshaolamwihena

  "[lexc/twol] (Swat Verb Resources Group 9) iv.aa p2.pl":
    kanshawen<v><iv><aa><p2><pl> : kanshawenihemo
    chitaws<v><iv><aa><p2><pl> : kchitawsihemo
    katusem<v><iv><aa><p2><pl> : katusemwihemo
    olhe<v><iv><aa><p2><pl> : kolhehemo
    pemuxwe<v><iv><aa><p2><pl> : kpemuxwehemo

  "[lexc/twol] (Swat Verb Resources Group 10) iv.aa p2.pl":
    pemaws<v><iv><aa><p2><pl> : kpemawsihemo
    kentahkus<v><iv><aa><p2><pl> : kentahkusihemo
    tkauxkwe<v><iv><aa><p2><pl> : ktauxkwehemo
    ahpikws<v><iv><aa><p2><pl> : ktahpikwishemo
    shaolam<v><iv><aa><p2><pl> : kshaolamwihemo

  "[lexc/twol] (Swat Verb Resources Group 9) iv.aa p3.pl":
    kanshawen<v><iv><aa><p3><pl> : kanshawenuwak
    chitaws<v><iv><aa><p3><pl> : kchitawsuwak
    katusem<v><iv><aa><p3><pl> : katusemuwak
    olhe<v><iv><aa><p3><pl> : olheyok
    pemuxwe<v><iv><aa><p3><pl> : pemuxkweyok

  "[lexc/twol] (Swat Verb Resources Group 10) iv.aa p3.pl":
    pemaws<v><iv><aa><p3><pl> : pemawsuwak
    kentahkus<v><iv><aa><p3><pl> : kentahkusuwak
    tkauxkwe<v><iv><aa><p3><pl> : tkauxkweyok
    ahpikws<v><iv><aa><p3><pl> : ahpikwsuwak
    shaolam<v><iv><aa><p3><pl> : shaolamuwak

  "[lexc/twol] (Swat Verb Resources Group 11) iv.aa p1":
    kshamehel<v><iv><aa><p1><sg> : nkshamehela
    alemik<v><iv><aa><p1><sg> : nalemiki
    ahpamsk<v><iv><aa><p1><sg> : kahpamska
    ahshahel<v><iv><aa><p1><sg> : nahshahela
    amexahuelintam<v><iv><aa><p1><sg> : namexahuelintam #corrected possible error in base form, switch "e" and "l" position

  "[lexc/twol] (Swat Verb Resources Group 12) iv.aa p1":
    shamehel<v><iv><aa><p1><sg> : nshamehela
    mahtetunhe<v><iv><aa><p1><sg> : nemahtetunhe
    koshiphuwe<v><iv><aa><p1><sg> : nkoshiphuwe
    kpechehos<v><iv><aa><p1><sg> : nkpechehosi
    hmitahp<v><iv><aa><p1><sg> : nemitahpi

  "[lexc/twol] (Swat Verb Resources Group 11) iv.aa p2.sg":
    kshamehel<v><iv><aa><p2><sg> : kshamehela
    alemik<v><iv><aa><p2><sg> : kalemiki
    ahpamsk<v><iv><aa><p2><sg> : kahpamska
    ahshahel<v><iv><aa><p2><sg> : kahshahela
    amexahuelintam<v><iv><aa><p2><sg> : kamexahuelintam

  "[lexc/twol] (Swat Verb Resources Group 12) iv.aa p2.sg":
    shamehel<v><iv><aa><p2><sg> : kshamehela
    mahtetunhe<v><iv><aa><p2><sg> : kemahtetunhe
    koshiphuwe<v><iv><aa><p2><sg> : koshiphuwe
    kpechehos<v><iv><aa><p2><sg> : kpechehosi
    hmitahp<v><iv><aa><p2><sg> : kemitahpi

  "[lexc/twol] (Swat Verb Resources Group 11) iv.aa p3.sg":
    kshamehel<v><iv><aa><p3><sg> : kshamehele
    alemik<v><iv><aa><p3><sg> : alemiku
    ahpamsk<v><iv><aa><p3><sg> : ahpamske
    ahshahel<v><iv><aa><p3><sg> :   ahshahele
    amexahuelintam<v><iv><aa><p3><sg> : amexahuelintam

  "[lexc/twol] (Swat Verb Resources Group 12) iv.aa p3.sg":
    shamehel<v><iv><aa><p3><sg> : shamehele
    mahtetunhe<v><iv><aa><p3><sg> : mahtetunhe
    koshiphuwe<v><iv><aa><p3><sg> : koshiphuwe
    kpechehos<v><iv><aa><p3><sg> :  kpechehosu
    hmitahp<v><iv><aa><p3><sg> : hmitahpu

  "[lexc/twol] (Swat Verb Resources Group 11) iv.aa p1.excl.pl":
    kshamehel<v><iv><aa><p1><excl><pl> : nkshamehelahena
    alemik<v><iv><aa><p1><excl><pl> : nalemikihena
    ahpamsk<v><iv><aa><p1><excl><pl> : nahpamskahena
    ahshahel<v><iv><aa><p1><excl><pl> : nahshahelahena
    amexahuelintam<v><iv><aa><p1><excl><pl> : namexahuelintamuhena

  "[lexc/twol] (Swat Verb Resources Group 12) iv.aa p1.excl.pl":
    shamehel<v><iv><aa><p1><excl><pl> : nshamehelahena
    mahtetunhe<v><iv><aa><p1><excl><pl> : nemahtetunhehena
    koshiphuwe<v><iv><aa><p1><excl><pl> : nkoshiphuwehena
    kpechehos<v><iv><aa><p1><excl><pl> : nkpechehosihena
    hmitahp<v><iv><aa><p1><excl><pl> : nemitahpihena

  "[lexc/twol] (Swat Verb Resources Group 11) iv.aa p1.incl.pl": 
    kshamehel<v><iv><aa><p1><incl><pl> : kshamehelahena
    alemik<v><iv><aa><p1><incl><pl> : kalemikihena
    ahpamsk<v><iv><aa><p1><incl><pl> : kahpamskahena
    ahshahel<v><iv><aa><p1><incl><pl> : kahshahelahena
    amexahuelintam<v><iv><aa><p1><incl><pl> : kamexahuelintamuhena

  "[lexc/twol] (Swat Verb Resources Group 12) iv.aa p1.incl.pl": 
    shamehel<v><iv><aa><p1><incl><pl> : kshamehelahena
    mahtetunhe<v><iv><aa><p1><incl><pl> : kemahtetunhehena
    koshiphuwe<v><iv><aa><p1><incl><pl> : koshiphuwehena
    kpechehos<v><iv><aa><p1><incl><pl> : kpechehosihena
    hmitahp<v><iv><aa><p1><incl><pl> : kemitahpihena

  "[lexc/twol] (Swat Verb Resources Group 11) iv.aa p2.pl":
    kshamehel<v><iv><aa><p2><pl> : kshamehelahemo
    alemik<v><iv><aa><p2><pl> : kalemikihemo
    ahpamsk<v><iv><aa><p2><pl> : kahpamskahemo
    ahshahel<v><iv><aa><p2><pl> : kahshahelahemo
    amexahuelintam<v><iv><aa><p2><pl> : kamexahuelintamuhemo

  "[lexc/twol] (Swat Verb Resources Group 12) iv.aa p2.pl":
    shamehel<v><iv><aa><p2><pl> : kshamehelahemo
    mahtetunhe<v><iv><aa><p2><pl> : kemahtetunhehemo
    koshiphuwe<v><iv><aa><p2><pl> : koshiphuwehemo
    kpechehos<v><iv><aa><p2><pl> : kpechehosihemo
    hmitahp<v><iv><aa><p2><pl> : kemitahpihemo

  "[lexc/twol] (Swat Verb Resources Group 11) iv.aa p3.pl":
    kshamehel<v><iv><aa><p3><pl> : kshameheleyok
    alemik<v><iv><aa><p3><pl> : alemikuwak
    ahpamsk<v><iv><aa><p3><pl> : ahpamskeyok
    ahshahel<v><iv><aa><p3><pl> : ahshaheleyok
    amexahuelintam<v><iv><aa><p3><pl> : amexahuelintamuk

  "[lexc/twol] (Swat Verb Resources Group 12) iv.aa p3.pl":
    shamehel<v><iv><aa><p3><pl> : shameheleyok
    mahtetunhe<v><iv><aa><p3><pl> : mahtetunheyok
    koshiphuwe<v><iv><aa><p3><pl> : koshiphuweyok
    kpechehos<v><iv><aa><p3><pl> : kpechehosuwak
    hmitahp<v><iv><aa><p3><pl> : hmitahpuwak

  "[lexc/twol] (Swat Verb Resources Group 13) iv.aa p1":
    kanshelintam<v><iv><aa><p1><sg> : nkanshelintam
    nahkihel<v><iv><aa><p1><sg> : nahkihela
    kech<v><iv><aa><p1><sg> : nkechi
    sakomals<v><iv><aa><p1><sg> : nesakomalsi
    lepo<v><iv><aa><p1><sg> : nlepo

  "[lexc/twol] (Swat Verb Resources Group 14) iv.aa p1":
    lexe<v><iv><aa><p1><sg> : nlexe
    nathepia<v><iv><aa><p1><sg> : nathepia
    pehewe<v><iv><aa><p1><sg> : mpehewe
    namewake<v><iv><aa><p1><sg> : nenamewake
    pent<v><iv><aa><p1><sg> : mpenta

  "[lexc/twol] (Swat Verb Resources Group 13) iv.aa p2.sg":
    kanshelintam<v><iv><aa><p2><sg> : kanshelintam
    nahkihel<v><iv><aa><p2><sg> : kahkihela
    kech<v><iv><aa><p2><sg> : kechi
    sakomals<v><iv><aa><p2><sg> : kesakomalsi
    lepo<v><iv><aa><p2><sg> : kelepo

  "[lexc/twol] (Swat Verb Resources Group 14) iv.aa p2.sg":
    lexe<v><iv><aa><p2><sg> : kelexe
    nathepia<v><iv><aa><p2><sg> : knathepia
    pehewe<v><iv><aa><p2><sg> : kpehewe
    namewake<v><iv><aa><p2><sg> : kenamewake
    pent<v><iv><aa><p2><sg> : namewake

  "[lexc/twol] (Swat Verb Resources Group 13) iv.aa p3.sg":
    kanshelintam<v><iv><aa><p3><sg> : kanshelintam
    nahkihel<v><iv><aa><p3><sg> : nahkihele
    kech<v><iv><aa><p3><sg> : kechu
    sakomals<v><iv><aa><p3><sg> : sakomalsu
    lepo<v><iv><aa><p3><sg> : lepwe

  "[lexc/twol] (Swat Verb Resources Group 14) iv.aa p3.sg":
    lexe<v><iv><aa><p3><sg> : lexe
    nathepia<v><iv><aa><p3><sg> : nathepie
    pehewe<v><iv><aa><p3><sg> : pehewe
    namewake<v><iv><aa><p3><sg> : namewake
    pent<v><iv><aa><p3><sg> : pente

  "[lexc/twol] (Swat Verb Resources Group 13) iv.aa p1.excl.pl":
    kanshelintam<v><iv><aa><p1><excl><pl> : nkanshelintamuhena
    nahkihel<v><iv><aa><p1><excl><pl> : nahkihelahena
    kech<v><iv><aa><p1><excl><pl> : nkechihena
    sakomals<v><iv><aa><p1><excl><pl> : nesakolamsihena
    lepo<v><iv><aa><p1><excl><pl> : nlepohena

  "[lexc/twol] (Swat Verb Resources Group 14) iv.aa p1.excl.pl":
    lexe<v><iv><aa><p1><excl><pl> : nlexehena
    nathepia<v><iv><aa><p1><excl><pl> : nathepiahena
    pehewe<v><iv><aa><p1><excl><pl> : mpehewehena
    namewake<v><iv><aa><p1><excl><pl> : nenamewakehena
    pent<v><iv><aa><p1><excl><pl> : nlepohena

  "[lexc/twol] (Swat Verb Resources Group 13) iv.aa p1.incl.pl": 
    kanshelintam<v><iv><aa><p1><incl><pl> : kanshelintamuhena
    nahkihel<v><iv><aa><p1><incl><pl> : kahkihelahena
    kech<v><iv><aa><p1><incl><pl> : kechihena
    sakomals<v><iv><aa><p1><incl><pl> : kesakomalsihena
    lepo<v><iv><aa><p1><incl><pl> : kelepohena

  "[lexc/twol] (Swat Verb Resources Group 14) iv.aa p1.incl.pl": 
    lexe<v><iv><aa><p1><incl><pl> : kelexehena
    nathepia<v><iv><aa><p1><incl><pl> : knathepiahena
    pehewe<v><iv><aa><p1><incl><pl> : kpehewehena
    namewake<v><iv><aa><p1><incl><pl> : kenamewakehena
    pent<v><iv><aa><p1><incl><pl> : kpentahena

  "[lexc/twol] (Swat Verb Resources Group 13) iv.aa p2.pl":
    kanshelintam<v><iv><aa><p2><pl> : kanshelintamuhemo
    nahkihel<v><iv><aa><p2><pl> : kahkihelahemo
    kech<v><iv><aa><p2><pl> : kechihemo
    sakomals<v><iv><aa><p2><pl> : kesakomalsihemo
    lepo<v><iv><aa><p2><pl> : kelepohemo

  "[lexc/twol] (Swat Verb Resources Group 14) iv.aa p2.pl":
    lexe<v><iv><aa><p2><pl> : kelexehemo
    nathepia<v><iv><aa><p2><pl> : knathepiahemo
    pehewe<v><iv><aa><p2><pl> : kpehewehemo
    namewake<v><iv><aa><p2><pl> : kenamewakehemo
    pent<v><iv><aa><p2><pl> : kpentahemo

  "[lexc/twol] (Swat Verb Resources Group 13) iv.aa p3.pl":
    kanshelintam<v><iv><aa><p3><pl> : kanshelintamuk
    nahkihel<v><iv><aa><p3><pl> : nahkiheleyok
    kech<v><iv><aa><p3><pl> : kechuwak
    sakomals<v><iv><aa><p3><pl> : sakomalsuwak
    lepo<v><iv><aa><p3><pl> : lepweyok

  "[lexc/twol] (Swat Verb Resources Group 14) iv.aa p3.pl":
    lexe<v><iv><aa><p3><pl> : lexeyok
    nathepia<v><iv><aa><p3><pl> : nathepieyok
    pehewe<v><iv><aa><p3><pl> : peheweyok
    namewake<v><iv><aa><p3><pl> : namewakeyok
    pent<v><iv><aa><p3><pl> : penteyok

  "[lexc/twol] (Swat Verb Resources Group 15) iv.aa p1":
    pemuxs<v><iv><aa><p1><sg> : mpemuxsi
    notuxt<v><iv><aa><p1><sg> : nenotuxti
    chichilukehi<v><iv><aa><p1><sg> : nchichilukehi
    kwelpihel<v><iv><aa><p1><sg> : nkwelpihela
    kships<v><iv><aa><p1><sg> : nkshipsi

  "[lexc/twol] (Swat Verb Resources Group 16) iv.aa p1":
    kentahkusihel<v><iv><aa><p1><sg> : nkentahkusihela
    kiskhokwe<v><iv><aa><p1><sg> : nkiskhokwe #Added "k" / s_h, originally appeared without it and appeared to be error
    kitanunks<v><iv><aa><p1><sg> : nkitanunksi
    mathake<v><iv><aa><p1><sg> : nemathake
    pakuwe<v><iv><aa><p1><sg> : mpakuwe         #changed error, base form listed as mpakuwe

  "[lexc/twol] (Swat Verb Resources Group 15) iv.aa p2.sg":
    pemuxs<v><iv><aa><p2><sg> : kpemuxsi
    notuxt<v><iv><aa><p2><sg> : kenotuxti
    chichilukehi<v><iv><aa><p2><sg> : kchichilukehi
    kwelpihel<v><iv><aa><p2><sg> : kwelpihela
    kships<v><iv><aa><p2><sg> : kshipsi

  "[lexc/twol] (Swat Verb Resources Group 16) iv.aa p2.sg":
    kentahkusihel<v><iv><aa><p2><sg> : kentahkunsihela
    kiskhokwe<v><iv><aa><p2><sg> : kiskhokwe
    kitanunks<v><iv><aa><p2><sg> : kitanunksi
    mathake<v><iv><aa><p2><sg> : kemathake
    pakuwe<v><iv><aa><p2><sg> : kpakuwe

  "[lexc/twol] (Swat Verb Resources Group 15) iv.aa p3.sg":
    pemuxs<v><iv><aa><p3><sg> : pemuxsu
    notuxt<v><iv><aa><p3><sg> : notuxtu
    chichilukehi<v><iv><aa><p3><sg> : chichilukehi
    kwelpihel<v><iv><aa><p3><sg> : kwelpihele
    kships<v><iv><aa><p3><sg> : kshipsu

  "[lexc/twol] (Swat Verb Resources Group 16) iv.aa p3.sg":
    kentahkusihel<v><iv><aa><p3><sg> : kentahkusihele
    kiskhokwe<v><iv><aa><p3><sg> : kiskhokwe
    kitanunks<v><iv><aa><p3><sg> : kitanunksu
    mathake<v><iv><aa><p3><sg> : mathake
    pakuwe<v><iv><aa><p3><sg> : pakuwe

  "[lexc/twol] (Swat Verb Resources Group 15) iv.aa p1.excl.pl":
    pemuxs<v><iv><aa><p1><excl><pl> : mpemuxsihena
    notuxt<v><iv><aa><p1><excl><pl> : nenotuxtihena
    chichilukehi<v><iv><aa><p1><excl><pl> : nchichilukehihena
    kwelpihel<v><iv><aa><p1><excl><pl> : nkwelpihelahena
    kships<v><iv><aa><p1><excl><pl> : nkshipsihena

  "[lexc/twol] (Swat Verb Resources Group 16) iv.aa p1.excl.pl":
    kentahkusihel<v><iv><aa><p1><excl><pl> : nkentahkusihelahena
    kiskhokwe<v><iv><aa><p1><excl><pl> : nkiskhokwehena
    kitanunks<v><iv><aa><p1><excl><pl> : nkitanunksihena
    mathake<v><iv><aa><p1><excl><pl> : nemathakehena
    pakuwe<v><iv><aa><p1><excl><pl> : mpakuwehena

  "[lexc/twol] (Swat Verb Resources Group 15) iv.aa p1.incl.pl": 
    pemuxs<v><iv><aa><p1><incl><pl> : kpemuxsihena
    notuxt<v><iv><aa><p1><incl><pl> : kenotuxtihena
    chichilukehi<v><iv><aa><p1><incl><pl> : kchichilukehihena
    kwelpihel<v><iv><aa><p1><incl><pl> : kwelpihelahena
    kships<v><iv><aa><p1><incl><pl> : kshipsihena

  "[lexc/twol] (Swat Verb Resources Group 15) iv.aa p1.incl.pl": 
    kentahkusihel<v><iv><aa><p1><incl><pl> : kentahkusihelahena
    kiskhokwe<v><iv><aa><p1><incl><pl> : kiskhokwehena
    kitanunks<v><iv><aa><p1><incl><pl> : kitanunksihena
    mathake<v><iv><aa><p1><incl><pl> : kemathakehena
    pakuwe<v><iv><aa><p1><incl><pl> : kpakuwehena

  "[lexc/twol] (Swat Verb Resources Group 15) iv.aa p2.pl":
    pemuxs<v><iv><aa><p2><pl> : kpemuxsihemo
    notuxt<v><iv><aa><p2><pl> : kenotuxtihemo
    chichilukehi<v><iv><aa><p2><pl> : kchichilukehihemo
    kwelpihel<v><iv><aa><p2><pl> : kwelpihelahemo
    kships<v><iv><aa><p2><pl> : kshipsihemo

  "[lexc/twol] (Swat Verb Resources Group 16) iv.aa p2.pl":
    kentahkusihel<v><iv><aa><p2><pl> : kentahkusihelahemo
    kiskhokwe<v><iv><aa><p2><pl> : kiskhokwehemo
    kitanunks<v><iv><aa><p2><pl> : kitanunksuwak
    mathake<v><iv><aa><p2><pl> : kemathakehemo
    pakuwe<v><iv><aa><p2><pl> : kpakuwehemo

  "[lexc/twol] (Swat Verb Resources Group 15) iv.aa p3.pl":
    pemuxs<v><iv><aa><p3><pl> : pemuxsuwak
    notuxt<v><iv><aa><p3><pl> : notuxtuwak
    chichilukehi<v><iv><aa><p3><pl> : chichilukehiyok
    kwelpihel<v><iv><aa><p3><pl> : kwelpiheleyok
    kships<v><iv><aa><p3><pl> : kshipsuwak

  "[lexc/twol] (Swat Verb Resources Group 16) iv.aa p3.pl":
    kentahkusihel<v><iv><aa><p3><pl> : kentahkusiheleyok
    kiskhokwe<v><iv><aa><p3><pl> : kiskhokweyok
    kitanunks<v><iv><aa><p3><pl> : kitanunksuwak
    mathake<v><iv><aa><p3><pl> : mathakeyok
    pakuwe<v><iv><aa><p3><pl> : pakuweyok

  "[lexc/twol] (Swat Verb Resources Group 17) iv.aa p1":
    maxelemahkenim<v><iv><aa><p1><sg> : nemaxelemahkenima
    tepihel<v><iv><aa><p1><sg> : ntepihela
    mentam<v><iv><aa><p1><sg> : nementam
    shenkixtu<v><iv><aa><p1><sg> : nshenkixtu
    maehel<v><iv><aa><p1><sg> : nemaehela

  "[lexc/twol] (Swat Verb Resources Group 18) iv.aa p1":
    mahtaws<v><iv><aa><p1><sg> : nemahtawsi
    maxkil<v><iv><aa><p1><sg> : nemaxkil
    tolhukwen<v><iv><aa><p1><sg> : ntolhukwen
    tolemuxw<v><iv><aa><p1><sg> : ntolemuxwe
    ohelemamehel<v><iv><aa><p1><sg> : nohelemamehela

  "[lexc/twol] (Swat Verb Resources Group 17) iv.aa p2.sg":
    maxelemahkenim<v><iv><aa><p2><sg> : kemaxelemahkenima
    tepihel<v><iv><aa><p2><sg> : ktepihela
    mentam<v><iv><aa><p2><sg> : kementam
    shenkixtu<v><iv><aa><p2><sg> : kshenkixtu
    maehel<v><iv><aa><p2><sg> : kemaehela

  "[lexc/twol] (Swat Verb Resources Group 18) iv.aa p2.sg":
    mahtaws<v><iv><aa><p2><sg> : kemahtawsi
    maxkil<v><iv><aa><p2><sg> : kemaxkil
    tolhukwen<v><iv><aa><p2><sg> : ktolhukwen
    tolemuxw<v><iv><aa><p2><sg> : ktolemuxwe
    ohelemamehel<v><iv><aa><p2><sg> : kohelemamehela

  "[lexc/twol] (Swat Verb Resources Group 17) iv.aa p3.sg":
    maxelemahkenim<v><iv><aa><p3><sg> : maxelemahkenima
    tepihel<v><iv><aa><p3><sg> : tepihele
    mentam<v><iv><aa><p3><sg> : kementam
    shenkixtu<v><iv><aa><p3><sg> : shenxkixtu
    maehel<v><iv><aa><p3><sg> : maehele

  "[lexc/twol] (Swat Verb Resources Group 18) iv.aa p3.sg":
    mahtaws<v><iv><aa><p3><sg> : mahtawsu
    maxkil<v><iv><aa><p3><sg> : maxkil
    tolhukwen<v><iv><aa><p3><sg> : tolhukwen
    tolemuxw<v><iv><aa><p3><sg> : tolemuxwe
    ohelemamehel<v><iv><aa><p3><sg> : ohelemamehele

  "[lexc/twol] (Swat Verb Resources Group 17) iv.aa p1.excl.pl":
    maxelemahkenim<v><iv><aa><p1><excl><pl> : nemaxelemahkenimahena
    tepihel<v><iv><aa><p1><excl><pl> : ntepihelahena
    mentam<v><iv><aa><p1><excl><pl> : nementamuhena
    shenkixtu<v><iv><aa><p1><excl><pl> : nshenkixtuhena
    maehel<v><iv><aa><p1><excl><pl> : nemaehelahena

  "[lexc/twol] (Swat Verb Resources Group 18) iv.aa p1.excl.pl":
    mahtaws<v><iv><aa><p1><excl><pl> : nemahtawsihena
    maxkil<v><iv><aa><p1><excl><pl> : nemaxkilihena
    tolhukwen<v><iv><aa><p1><excl><pl> : ntolhukwenihena
    tolemuxw<v><iv><aa><p1><excl><pl> : ntolemuxwehena
    ohelemamehel<v><iv><aa><p1><excl><pl> : nohelemamehelahena

  "[lexc/twol] (Swat Verb Resources Group 17) iv.aa p1.incl.pl": 
    maxelemahkenim<v><iv><aa><p1><incl><pl> : kemaxelemahkenimahena
    tepihel<v><iv><aa><p1><incl><pl> : ktepihelahena
    mentam<v><iv><aa><p1><incl><pl> : kementamuhena
    shenkixtu<v><iv><aa><p1><incl><pl> : kshenkixtuhena
    maehel<v><iv><aa><p1><incl><pl> : kemaehelahena

  "[lexc/twol] (Swat Verb Resources Group 18) iv.aa p1.incl.pl": 
    mahtaws<v><iv><aa><p1><incl><pl> :  kemahtawsihena
    maxkil<v><iv><aa><p1><incl><pl> : kemaxkilihena
    tolhukwen<v><iv><aa><p1><incl><pl> : ktolhukwenihena
    tolemuxw<v><iv><aa><p1><incl><pl> : ktolemuxwehena
    ohelemamehel<v><iv><aa><p1><incl><pl> : kohelemamehelahena

  "[lexc/twol] (Swat Verb Resources Group 17) iv.aa p2.pl":
    maxelemahkenim<v><iv><aa><p2><pl> : kemaxelemahkenimahemo
    tepihel<v><iv><aa><p2><pl> : ktepihelahemo
    mentam<v><iv><aa><p2><pl> : kementamuhemo
    shenkixtu<v><iv><aa><p2><pl> : kshenkixtuhemo
    maehel<v><iv><aa><p2><pl> : kemaehelahemo

  "[lexc/twol] (Swat Verb Resources Group 18) iv.aa p2.pl":
    mahtaws<v><iv><aa><p2><pl> : kemahtawsihemo
    maxkil<v><iv><aa><p2><pl> : kemaxkilihemo
    tolhukwen<v><iv><aa><p2><pl> : ktolhukwenihemo
    tolemuxw<v><iv><aa><p2><pl> : ktolemuxwehemo
    ohelemamehel<v><iv><aa><p2><pl> : kohelemamehelahemo

  "[lexc/twol] (Swat Verb Resources Group 17) iv.aa p3.pl":
    maxelemahkenim<v><iv><aa><p3><pl> : maxelemahkenimaok
    tepihel<v><iv><aa><p3><pl> : tepiheleyok
    mentam<v><iv><aa><p3><pl> : mwentamuwak
    shenkixtu<v><iv><aa><p3><pl> : shenkixtuwak
    maehel<v><iv><aa><p3><pl> : maeheleyok

  "[lexc/twol] (Swat Verb Resources Group 18) iv.aa p3.pl":
    mahtaws<v><iv><aa><p3><pl> : mahtawsuwak
    maxkil<v><iv><aa><p3><pl> : maxkileyok
    tolhukwen<v><iv><aa><p3><pl> : tolhukweniyok
    tolemuxw<v><iv><aa><p3><pl> : tolemuxweneyo
    ohelemamehel<v><iv><aa><p3><pl> : ohelemameleyok
  
  "[lexc/twol] (Swat Verb Resources Group 19) iv.aa p1":
    takohkat<v><iv><aa><p1><sg> : ntakohkata
    nisksit<v><iv><aa><p1><sg> : nisksita
    pimtelinkw<v><iv><aa><p1><sg> : mpimtelinkwa
    wetemalis<v><iv><aa><p1><sg> : newetamamalisi
    ohelemakil<v><iv><aa><p1><sg> : nohelemakil

  "[lexc/twol] (Swat Verb Resources Group 20) iv.aa p1":
    payaxkh<v><iv><aa><p1><sg> : mpayaxkhasi
    kshik<v><iv><aa><p1><sg> : nkeshiki
    aholuken<v><iv><aa><p1><sg> : ntaholuken
    chipinakws<v><iv><aa><p1><sg> : nchipinakwsi
    welalew<v><iv><aa><p1><sg> : newelalewa

  "[lexc/twol] (Swat Verb Resources Group 19) iv.aa p2.sg":
    takohkat<v><iv><aa><p2><sg> : ktakohkata
    nisksit<v><iv><aa><p2><sg> : kenisksita
    pimtelinkw<v><iv><aa><p2><sg> : kpimtelinkwa
    wetemalis<v><iv><aa><p2><sg> : kewetamamalisi
    ohelemakil<v><iv><aa><p2><sg> : kohelemakil

  "[lexc/twol] (Swat Verb Resources Group 20) iv.aa p2.sg":
    payaxkh<v><iv><aa><p2><sg> : kpayaxkhasi
    kshik<v><iv><aa><p2><sg> : kshiki
    aholuken<v><iv><aa><p2><sg> : ktaholuken
    chipinakws<v><iv><aa><p2><sg> : kchipinakwsi
    welalew<v><iv><aa><p2><sg> : kewelalaewa

  "[lexc/twol] (Swat Verb Resources Group 19) iv.aa p3.sg":
    takohkat<v><iv><aa><p3><sg> : takohkate
    nisksit<v><iv><aa><p3><sg> : nisksite
    pimtelinkw<v><iv><aa><p3><sg> : pimtelinkwe
    wetemalis<v><iv><aa><p3><sg> : wetamamalisu
    ohelemakil<v><iv><aa><p3><sg> : ohelemakil

  "[lexc/twol] (Swat Verb Resources Group 20) iv.aa p3.sg":
    payaxkh<v><iv><aa><p3><sg> : payaxkhasu
    kshik<v><iv><aa><p3><sg> : kshiki
    aholuken<v><iv><aa><p3><sg> : aholuken
    chipinakws<v><iv><aa><p3><sg> : chipinakwsu
    welalew<v><iv><aa><p3><sg> : welalewe

  "[lexc/twol] (Swat Verb Resources Group 19) iv.aa p1.excl.pl":
    takohkat<v><iv><aa><p1><excl><pl> : ntakohkatahena
    nisksit<v><iv><aa><p1><excl><pl> : nisksitahena
    pimtelinkw<v><iv><aa><p1><excl><pl> : mpimtelinkwahena
    wetemalis<v><iv><aa><p1><excl><pl> : newetamamalisihena
    ohelemakil<v><iv><aa><p1><excl><pl> : nohelemakilhena

  "[lexc/twol] (Swat Verb Resources Group 20) iv.aa p1.excl.pl":
    payaxkh<v><iv><aa><p1><excl><pl> : mpayaxkhasihena
    kshik<v><iv><aa><p1><excl><pl> : nkeshikihena
    aholuken<v><iv><aa><p1><excl><pl> : ntaholukenahena
    chipinakws<v><iv><aa><p1><excl><pl> : nchipinakwsihena
    welalew<v><iv><aa><p1><excl><pl> : newelalewahena

  "[lexc/twol] (Swat Verb Resources Group 19) iv.aa p1.incl.pl": 
    takohkat<v><iv><aa><p1><incl><pl> :  ktakohkatahena
    nisksit<v><iv><aa><p1><incl><pl> : kenisksitahena
    pimtelinkw<v><iv><aa><p1><incl><pl> : kpimtelinkwahena
    wetemalis<v><iv><aa><p1><incl><pl> : kewetamamalisihena
    ohelemakil<v><iv><aa><p1><incl><pl> : kohelemakilhena

  "[lexc/twol] (Swat Verb Resources Group 20) iv.aa p1.incl.pl": 
    payaxkh<v><iv><aa><p1><incl><pl> :  kpayaxkhasihena
    kshik<v><iv><aa><p1><incl><pl> : keshikihena
    aholuken<v><iv><aa><p1><incl><pl> : ktaholukenahena
    chipinakws<v><iv><aa><p1><incl><pl> : kchipinakwsihena
    welalew<v><iv><aa><p1><incl><pl> : kewelalewahena

  "[lexc/twol] (Swat Verb Resources Group 19) iv.aa p2.pl":
    takohkat<v><iv><aa><p2><pl> : ktakohkatahemo
    nisksit<v><iv><aa><p2><pl> : kenisksitahemo
    pimtelinkw<v><iv><aa><p2><pl> : kpimtelinkwahemo
    wetemalis<v><iv><aa><p2><pl> :  kewetamamalisihemo
    ohelemakil<v><iv><aa><p2><pl> : kohelemakilhemo

  "[lexc/twol] (Swat Verb Resources Group 20) iv.aa p2.pl":
    payaxkh<v><iv><aa><p2><pl> : kpayaxkhasihemo
    kshik<v><iv><aa><p2><pl> : keshikihemo
    aholuken<v><iv><aa><p2><pl> : ktaholukenahemo
    chipinakws<v><iv><aa><p2><pl> : kchipinakwsihemo
    welalew<v><iv><aa><p2><pl> : kewelalewahemo

  "[lexc/twol] (Swat Verb Resources Group 19) iv.aa p3.pl":
    takohkats<v><iv><aa><p3><pl> : takohkateyok
    nisksit<v><iv><aa><p3><pl> : nisksiteyok
    pimtelinkw<v><iv><aa><p3><pl> : pimtelinkweyok
    wetemalis<v><iv><aa><p3><pl> : wetamamalisuwak
    ohelemakil<v><iv><aa><p3><pl> : ohelemakileyok

  "[lexc/twol] (Swat Verb Resources Group 20) iv.aa p3.pl":
    payaxkh<v><iv><aa><p3><pl> : payaxkhasuwak
    kshik<v><iv><aa><p3><pl> : kshikiyok
    aholuken<v><iv><aa><p3><pl> : aholukeneyok
    chipinakws<v><iv><aa><p3><pl> : chipinakwsuwak
    welalew<v><iv><aa><p3><pl> : welaleweyok